臺灣高等法院臺南分院刑事判決　　　　100年度上易字第440號
上　訴　人　台灣台南地方法院檢察署檢察官
被　　　告　毛郁平
選任辯護人　李孟仁律師
　　　　　　林怡靖律師
上列上訴人因被告妨害名譽案件，不服台灣台南地方法院100年
度易字第216號中華民國100年5月25日第一審判決（起訴案號：
台灣台南地方法院檢察署98年度偵字第17639號），提起上訴，
本院判決如下：
    主  文
上訴駁回。
    理  由
壹、公訴意旨略以：被告毛郁平因與告訴人盧雅玲所經營、由告
    訴人李寧擔任講師之「麥得企業管理顧問社」（另稱「麥得
    國際心智研究機構」，以下簡稱「麥得」）間有退費糾紛，
    竟於民國98年9至10月間，在案外人林晏弘架設於網路「雅
    虎奇摩」網站上之「麥得異言堂」部落格（係專供參加「麥
    得」成員之家長張貼文章，發表對「麥得」教育方式之評論
    網站）內，以「nana」、「Heaven」等帳號，及以「真相」
    等暱稱，發表「各位看官，在那裡被踹在地上不算稀奇，最
    讓人震驚的是孩子被打得『皮開肉綻，還去縫7、8針』，那
    孩子的家長也就是那裡唯一醫療小組，曾說孩子活著就好，
    請大師用力教導，所以就肆無忌憚把那無辜的小孩當殺雞儆
    猴的示範，沒犯什麼錯就被打，打到顫抖還要謝謝老師，很
    難以置信，還是一位醫生所容忍的，一位母親所捨得的，不
    信去看那孩子手臂上的疤痕，再聽聽大師怎麼解釋，更想知
    道那孩子的母親的看法，那孩子的自我價值會是怎樣，真的
    只要活著就好嗎」、「不敢相信自己的眼睛，有小孩被打到
    『縫7、8針』，那身為高級知識份子的母親，默許這樣瘋狂
    觸法的行為，妳曾被這樣打過嗎，妳的小孩被變態凌虐，妳
    真的看不出來嗎，妳一定中邪了，才會相信他在幫助你的孩
    子，可憐的孩子，受創的身心，要多久才會痊癒，他或許說
    不出感受，或許已驚嚇過度，只知道把手伸出來挨鞭子，渾
    沌愚昧的母親啊，有一天當他明白一切時，絕不會原諒妳」
    、「...那孩子在某深夜被打的皮開肉綻，由媽媽帶回家自
    行縫傷口，眾人閱此，無不震驚萬分，事後母親否認，說是
    孩子自己跌傷的...」等文字（分別詳如附表一編號9、12、
    56所示），指摘、傳述足以毀損盧雅玲、李寧名譽之不實內
    容，供不特定人士上網瀏覽、觀看，因認被告涉犯刑法第31
    0條第2項之誹謗罪嫌。
貳、程序方面
    按被告以外之人於審判外之言詞或書面陳述，除法律有規定
    者外，不得作為證據，刑事訴訟第159條第1項定有明文；又
    被告以外之人於審判外之陳述，雖不符前4條（即刑事訴訟
    法第159條之1至之4）之規定，而經當事人於審判程序同意
    作為證據，法院審酌該言詞陳述或書面陳述作成時之情況，
    認為適當者，亦得為證據，復為同法第159條之5第1項所明
    定。本件被告以外之人於審判外之陳述，均經檢察官、被告
    及辯護人於本院審理中表示同意作為本案之證據（本院卷第
    77頁），本院審酌該言詞及書面陳述作成時之情況，核無違
    法取證或其他瑕疵，認為以之作為證據為適當，均有證據能
    力。
參、實體方面
一、按犯罪事實，應依證據認定之，無證據不得認定犯罪事實，
    刑事訴訟法第154條第2項定有明文。如未能發現相當證據，
    或證據不足以證明，自不能以推測或擬制方法以為裁判基礎
    。刑事訴訟法第161條第1項規定：檢察官就被告犯罪事實，
    應負舉證責任，並指出證明之方法。因此檢察官對於起訴犯
    罪事實，應負提出證據及說服之實質舉證責任。其所提證據
    之證明力必須達於使法院確信起訴之犯罪事實為真實程度，
    倘其所提出之證據，不足為被告有罪之積極證明，或其闡明
    之證明方法，無從說服法官以形成被告有罪之心證，而有合
    理懷疑存在者，基於無罪推定原則，即應為被告無罪之判決
    （最高法院99年度台上字第3428號判決）；告訴人之告訴，
    係以使被告受刑事訴追為目的，難免故予誇大，是其指訴是
    否與事實相符，仍應調查其他證據以資審認。現行刑事訴訟
    法並無禁止被害人於公訴程序為證人之規定，自應認被害人
    在公訴程序中具有證人適格即證人能力，然被害人與一般證
    人不同，其與被告處於絕對相反之立場，其陳述之目的，在
    使被告受刑事訴追處罰，內容未必完全真實，證明力自較一
    般證人之陳述薄弱。故被害人縱立於證人地位而為指證及陳
    述，且其指證、陳述無瑕疵可指，仍不得作為有罪判決之唯
    一依據，應調查其他證據以察其是否與事實相符，亦即仍須
    有補強證據以擔保其指證、陳述之真實性，始得採為斷罪之
    依據（最高法院99年度台上字第3987號判決）。
二、又言論自由具有實現個人自我、促進民主政治、培養多元意
    見等多重功能，為人民之基本權利，國家應給予最大限度之
    維護，俾其實現自我、溝通意見、追求真理及監督各種政治
    或社會活動之功能得以發揮，憲法第11條定有明文保障。惟
    為兼顧對個人名譽、隱私及公共利益之保護，法律尚非不得
    對言論自由依其傳播方式為合理之限制。刑法上之誹謗罪係
    屬對於言論自由依傳播方式所加之限制，其構成要件並受保
    障言論自由權及憲法第23條之規範。刑法第310條第3項前段
    以對於所誹謗之事，能證明其為真實者不罰，係針對言論內
    容與事實相符者之保障，並藉以限定刑罰權之範圍，非謂指
    摘或傳述誹謗事項之行為人，必須自行證明其言論內容確實
    真實，始能免於刑責，亦不得以此項規定而免除檢察官或自
    訴人於訴訟程序中，依法應負行為人故意毀損他人名譽之舉
    證責任，或法院發現其為真實之義務。該指摘或傳述誹謗事
    項之行為人，證明其言論內容是否真實，其證明強度不必達
    到客觀之真實，透過「實質（真正）惡意原則」之檢驗，只
    要認行為人於發表言論時並非明知所言非真實而故意捏造虛
    偽事實，或並非因重大過失或輕率而未探究所言是否為真實
    致其陳述與事實不符，皆排除於第310條之處罰範圍外，認
    行為人不負相關刑責。因此，行為人就其指摘或傳述非涉及
    私德而與公共利益有關之事項，雖不能證明言論內容為真實
    ，但依其所憑之證據資料，認為行為人有相當理由確信其為
    真實，即主觀上有確信「所指摘或傳述之事為真實」之認識
    ，即欠缺故意，不能以誹謗罪之刑責相繩。又刑法第311條
    係關於「意見表達」或對於事物之「評論」，就誹謗罪特設
    之阻卻違法事由，目的在維護善意發表意見之自由，亦不生
    牴觸憲法問題，司法院大法官釋字第509號著有解釋。針對
    特定事項，依個人價值判斷所提出之主觀意見、評論或批判
    ，此種意見表達，仍須符合該條第3款「以善意發表言論，
    對於可受公評之事為適當評論」，即所謂「合理評論原則」
    之規定，始得據以阻卻違法。易言之，憲法對於「事實陳述
    」之言論，係透過「實質（真正）惡意原則」予以保障，對
    於「意見表達」之言論，則透過「合理評論原則」，亦即「
    以善意發表言論，對於可受公評之事為適當評論」之誹謗罪
    阻卻違法事由，賦與絕對保障（最高法院99年度台上字第
    560號判決）。
三、公訴人認被告涉犯加重誹謗罪嫌，無非以被告之供述、告訴
    人盧雅玲於偵查中指訴、「麥得異言堂」部落格與被告張貼
    網路文章列印資料、證人張月娟證述及在網路上張貼澄清之
    文章等為其論據。訊之被告固坦承先後於98年9月10日12時
    20分30秒、18時35分7秒及同年10月24日19時36分許，分別
    在案外人林晏弘架設於網路「雅虎奇摩」網站之「麥得異言
    堂」部落格內，以「nana」、「Heaven」、「真相」等暱稱
    發表如附表一編號9、12、56所示內容之言論，惟否認有何
    加重誹謗犯行，辯稱：「張月娟小孩呂理安，我也曾經看過
    他被李寧抽打，我在98年9月10日以『nana』、『Heaven』
    暱稱，所發表的2篇文章內容，是同樣參加『麥得』的家長
    沈淑芳、陳念萱說張月娟曾經跟她們說，呂理安被打的皮開
    肉綻，她非常的不捨，那種母親對小孩被打的不捨是最直接
    的反射，而且張月娟並沒有必要去對沈淑芳、陳念萱說謊，
    我認為張月娟是基於一個母親自然的反應，這是最真實的，
    所以，我相信呂理安確實有被責打到縫7、8針；再加上98年
    9月21日，有1個暱稱『檢察官』在『麥得異言堂』發表的文
    章（按：即如附表二所示），也讓我確信張月娟說呂理安跌
    傷是在說謊。另外，我在98年10月23日看到華視新聞報導，
    認為張月娟接受採訪時所拿的吞火同意書是偽造的，我更加
    確信張月娟是偏袒麥得，幫麥得說謊，她說呂理安跌傷是在
    說謊，所以跟張月娟求證也沒有用」等語。
四、經查：
  (一)檢察官起訴書認被告以「真相」暱稱，發表：「... 那孩子
    在某深夜被打的皮開肉綻，由媽媽帶回家自行縫傷口，眾人
    閱此，無不震驚萬分，事後母親否認，說是孩子自己跌傷的
    ... 」等文字，經核對卷內事證，應係如附表一編號56所示
    內容，起訴書僅記載部分文字，先予敘明。
  (二)被告因認「麥得」之負責人、講師即告訴人盧雅玲、李寧2
    人，對於參加「麥得」之學員（按參加成員包含兒童、少年
    及家長，以下所稱之學員，專指兒童、少年）施以責罵、羞
    辱、體罰等教育方式為不正確，自98年8月21日下午3時51分
    起至同年10月28日上午8時59分18秒止，先後在案外人林晏
    弘（於98年8月2日）於網路「雅虎奇摩」網站所架設之「麥
    得異言堂」部落格內，以「真相」等暱稱發表如附表一所示
    內容之言論，其中編號9、12、56部分，為檢察官據以起訴
    之犯罪嫌疑事實，被告亦自承：「（你在發表如起訴書所記
    載的文章內容，所指的對象就是指盧雅玲、李寧？）是，因
    為在上課過程盧雅玲、李寧都有互相串場，處罰小孩最主要
    都是李寧在執行，盧雅玲都是用嘴巴去責罵、羞辱小孩，所
    以我發表的這些文章，所指的是在講盧雅玲、李寧在麥得的
    教育方式是不正確的」等語明確（見原審卷第15頁），並經
    證人即告訴人盧雅玲、李寧證述在卷，復有「麥得異言堂」
    部落格及被告張貼文章之列印資料等在卷可稽，此部分事實
    ，堪以認定。
  (三)證人即參加「麥得」學員之家長邱文純於原審證稱：「（你
    是否曾經在參加課程當中，有看到李寧或盧雅玲打小朋友的
    情況？）我是親眼看見李寧打小孩。（你有曾經親眼看到呂
    理安被李寧打嗎？）有。（是什麼樣的情況之下，你看到呂
    理安被李寧打？）98年6月9日當天我們家安排作個案時刻，
    在個案當中一開始是李寧先用力捏我的手臂到瘀青，當他的
    手還沒伸過來的時候我會反射縮回去，李寧說這是要設定『
    痛覺心錨』，接下來要為我的孩子設定『痛覺心錨』，後來
    李寧叫呂理安進來，我們是關在小辦公室內，呂理安進來後
    ，李寧問他，你今天有沒有全力以赴，呂理安當時是搖頭的
    ，李寧就喊了一聲雅玲，盧雅玲有拿進來1支棍子，李寧接
    過棍子之後呂理安就雙手伸出來，李寧還用棍子把呂理安的
    雙手托高，就相當用力的打呂理安很多下。（你有問李寧為
    何要打呂理安？）有，我覺得呂理安很無辜，也很莫名其妙
    ，李寧說這是使呂理安振作的方式，他被打就會振作，李寧
    也提到呂理安被打很多次了。（呂理安被打的這件事你有跟
    張月娟說嗎？）李寧跟我說如果我覺得不安可以跟呂理安的
    母親張月娟道歉，同一天晚間我遇到張月娟，我就過去跟張
    月娟說，我覺得很抱歉很不安，你的小孩子因為我們家的個
    案被李寧打，張月娟當時是笑嘻嘻的，她跟旁邊另一位家長
    告訴我，你一定要相信李老師，我看到她的態度和講這句話
    ，又想起李寧跟我講這是呂理安振作的方式，所以我想起來
    這是麥得的操作模式，所以我就不以為意」（見原審卷第50
    頁）。
    證人莊世雄於原審證稱：「（除了你的小孩被責打，還有無
    看過李寧責打其他小孩？）有。（情形如何？）97年間有一
    次人文素養課結束後，很晚了，大概12點多，家長都走的差
    不多，我不曉得什麼原因呂理安被叫到辦公室的前面，我看
    到李寧拿藤條打呂理安的手，我看到別人在修理小孩，不便
    在場，我就離開，過了幾天以後，盧雅玲還很自傲的跟我們
    說『有夠沒用，這樣就受不了，還要我開車送呂理安和張月
    娟回家』」（見原審卷194頁背面）。
    證人李家陵於原審證稱：「（妳在參加家長聚會時，有無看
    過毛郁平參加？）有。（有無看過李寧在麥得上課責打小孩
    的方式？）有。（妳有無看過李寧打呂理安？）有，但那裡
    的學員常常被打，我不記得呂理安是何原因被打」（見原審
    卷第197頁）各等語。
    依上開證人邱文純、莊世雄、李家陵互核相符之證詞，堪認
    「麥得」學員呂理安於參加課程期間，確有遭告訴人李寧持
    木棍責打處罰之事實無誤。
  (四)被告辯稱：「我在『麥得異言堂』部落格發表如附表一編號
    9、12所示最讓人震驚的是孩子被打得『皮開肉綻，還去縫
    7、8針』、『不敢相信自己的眼睛，有小孩被打到縫7、8針
    』等關於麥得學員呂理安遭李寧責打成傷之言論，係聽聞參
    加麥得學員之家長即證人沈淑芳、陳念萱所告知」等情，業
    據證人沈淑芳於原審證稱：「（妳和小孩在上課過程中，是
    否有看過李寧體罰學生？）有。（妳是否有看過呂理安被李
    寧責打？）我有看過兩次，一次是在搞笑課，呂理安笑不出
    來，李寧就拿藤條打他；另一次是在照相記憶課程，呂理安
    沒有在時間內完成，所以也被李寧拿藤條打。（呂理安的媽
    媽張月娟是否有和妳談論過李寧打呂理安的事情？）我記憶
    中有一次下課，日期我忘記了，張月娟走到我旁邊很小聲的
    用台語跟我說『我心肝很難過』，我問她是什麼事，她說『
    孩子被打到自己帶回去縫』，我很驚訝，我問她這樣好嗎，
    她說老師說這樣比較有效，我沒有多問，因為老師說叫我們
    不要討論負面的東西，所以我沒有多問。（妳是否曾經把張
    月娟跟妳的談話內容告訴其他家長？）那時候聽到時我都沒
    有講，是到我們離開麥得，離開麥得的家長在聚會時我才講
    出來。剛開始是有其他家長講呂理安被打到縫針的事，我當
    時才回想起來，所以我也把我所聽到的當場講出來，我印象
    中應該是在98年8月間的時候。（妳剛剛講到有其他家長被
    打到縫針，是那位家長？）當時我聽到兩位家長講，一個是
    陳念萱，另一位家長我不記得名字。（當時你們在聚會討論
    這件事情的時候，毛郁平有無在場？）有。（當時張月娟跟
    妳講她的小孩呂理安被打到需要縫針的事，妳是否相信？）
    我相信，因為她沒有理由騙我。（妳說妳是退出了麥得之後
    ，退出的家長在聚會時有聽到陳念萱講到張月娟有說呂理安
    被打到縫針的事情，所以妳才回想張月娟有曾經這樣跟妳講
    ，所以妳在現場有提出來跟其他家長一起討論，當時毛郁平
    也在場，毛郁平有何反應？）當時大家都很驚訝，為何孩子
    被處罰，然後媽媽竟然是沒辦法去瞭解孩子所受的傷害。（
    當時你們這些家長聚會時有說這個小孩被打到皮開肉綻還是
    說小孩被打到縫針的事情？）有，我有聽到其他家長有講說
    呂理安被打到皮開肉綻縫7、8針」（見原審卷第80頁背面-8
    2頁背面）。
    證人陳念萱於原審亦證稱：「（妳和妳的小孩在上課過程中
    ，是否有看過李寧體罰學生？）有。（呂理安的媽媽張月娟
    ，是否曾經和妳討論過李寧打呂理安的事情？）張月娟有跟
    我提過。（可否描述張月娟和妳談話的情形？）97年12月我
    的小孩有到麥得每天下午的課程，有一次他回家路上有情緒
    反應，我打電話到麥得，是盧雅玲接的電話，她請我立刻把
    小孩子帶回麥得，回到麥得時，在大廳就是我、我的小孩、
    呂理安、張月娟、李寧、盧雅玲，李寧有問我說可否處罰我
    的小孩，我說可以，然後在我面前用藤條打了10幾下，我嚇
    到了，我會體罰我的小孩，但是沒有到用藤條打10幾下，當
    時我嚇到，張月娟還靠過來跟我講你們的小孩這種情形還是
    小case，我的小孩還被打到縫了7 針，當時我想張月娟是來
    安慰我才告訴我這件事。（當時張月娟跟妳講她的小孩被打
    到需要縫7 針這件事，妳是否相信？）我相信。（妳為什麼
    相信？）她沒有必要騙我。（妳是否曾經把張月娟跟妳剛剛
    的談話告訴其他家長？）當時沒有告訴其他家長，是一直到
    98年8月發生孩子被集體體罰的事情，我們這些家長聚在一
    起，我就提起張月娟跟我講呂理安被打縫7針的事情，到那
    個時候我才知道不只我一個人知道這件事情。（妳剛剛提到
    ，妳和家長聚會時有把呂理安被打到縫7針的事情告訴其他
    家長，當時毛郁平是否在場？）當時毛郁平在場。（依照妳
    剛剛所述，你們這些麥得學生家長聚會時有談到張月娟的小
    孩呂理安被李寧體罰到需要縫7、8針，當時毛郁平有在場，
    毛郁平的反應為何？）所有人都很憤怒，如果今天是我的小
    孩我也會很生氣。我們大家都相信這件事，沒有特別注意到
    毛郁平有無去質疑這件事情的真假。（在場的學生家長還有
    誰知道，張月娟有親自跟她講過呂理安被李寧處罰到縫7、8
    針的事情？）沈淑芳。至於郭貞吟是之前在跟我電話聯繫時
    ，我有跟她講到這件事情，她有回答我她有聽過這件事情，
    但是當次學生家長聚會時她並沒有到場」（見原審卷第83頁
    背面-86頁）各等語，互核相符，堪認被告上開所述，應屬
    可信。
  (五)被告另辯稱：「我看到暱稱『檢察官』者於98年9月21日，
    在『麥得異言堂』發表如附表二所示文章，加上98年10月23
    日看到華視新聞報導，張月娟接受採訪時，所拿偽造吞火同
    意書，更加確信張月娟是幫麥得說謊。因此，我於98年10月
    24日19時36分許，在『麥得異言堂』部落格內，以『真相』
    暱稱發表如附表一編號56所示言論」等語。
    查暱稱「檢察官」之人於98年9月21日23時17分許，在「麥
    得異言堂」發表如附表二所示言論，內容提及：「... 相信
    待事件水落石出時，壞人本人、沒智慧判斷是非的人（相信
    惡人、並繼續為其紛飾太平者)、說謊的人(明明X安是被打
    傷縫針，卻硬么《拗》說是跌傷的而導致留在麥得的家庭判
    斷錯誤者)，且看我們大家屆時如何看待這些人的道德良知
    ！」等語，有發言資料1份附卷可稽（見原審卷第88頁）。
    被告因聽聞證人沈淑芳、陳念萱之轉述，已有相當理由相信
    「麥得」學員呂理安遭李寧責打成傷並縫合7、8針之事為真
    實，上開暱稱「檢察官」之人於98年9月21日23時17分許，
    發表：「說謊的人(明明X安是被打傷縫針，卻硬么《拗》說
    是跌傷的而導致留在麥得的家庭判斷錯誤者)」等言論，亦
    暗指張月娟所言其子呂理安因跌傷而逢針之事，並非實在，
    則被告閱覽上開文字內容後，自然更加確信呂理安有遭李寧
    責打成傷並縫合7、8針之事實，此觀被告隨後於同年9月22
    日20時17分、9月23日21時1分57秒、23時55分52秒，分別以
    「alho」、「思考力」、「深思」等暱稱，發表如附表一編
    號19、21、22之言論內容，分別提及：「尤其說自己孩子是
    跌傷的那位醫師母親，您一直說事情不是只有看一面，不是
    只有看一次就能評論，這麼多真相擺在眼前...」、「X安媽
    義診做善事，與她謊稱孩子是自己跌傷，完全是兩回事，X
    安在直仔事件，承認自己沒做的事，母親默許孩子當代罪羔
    羊，你們看，明明被打傷，卻掩飾否認...」、「你不是曾
    說，看了X安被打的皮開肉綻，快昏倒了嗎？你怎麼叫X安也
    一起承認，那是他自己跌倒的呢？你也順便在叫X 祥睜眼說
    瞎話嗎，兄弟不是要互相扶持嗎？最親密的母親、兄長都不
    能看清真相，還有誰能保護X安？...」等語，均係討論張月
    娟所言呂理安自己跌傷一事，有掩飾否認呂理安遭李寧責打
    成傷之情，亦可證明被告主觀上確實相信呂理安有遭李寧責
    打成傷並縫合7、8針之事實無誤。
  (六)「麥得」經新聞媒體披露疑似發生虐待學員事件，仍有部分
    學員家長聲援「麥得」之教育方式，其中，98年10月23日華
    視晨間新聞撥出之新聞內容，經原審當庭勘驗結果：「
  1.06：58：18秒，開始播出新聞。
  2.06：58：58秒，出現接受採訪者之聲援麥得家長面戴口罩，
    手中持有書面，表示：『沒有強迫啊，甚至我的小孩，他會
    覺得說給他劈的木板數不夠，他可以做的更好』。
  3.06：59：07秒，結束。
  4.06：59：07秒至06：59：24秒，新聞畫面播放學童吞火的新
    聞畫面」，有勘驗筆錄在卷可稽（見原審卷第192頁）。
    其中面戴口罩、手持書面文件並接受採訪聲援麥得之人，即
    係呂理安之母親張月娟等情，業經「麥得」學員家長即證人
    莊世雄、李家陵證述明確（見原審卷第193頁、195頁背面）
    ，並為告訴人所不爭執。且莊世雄、李家陵均證稱：「（在
    新聞畫面中張月娟有出示書面吞火同意書部分，你是否有簽
    過這份吞火同意書？）沒有」、「（妳有簽過吞火同意書嗎
    ？）沒有。（妳剛剛看到第一個影音光碟畫面，確認接受採
    訪的人是張月娟，妳是否知道張月娟手拿的資料是什麼？）
    新聞報導是吞火同意書。（妳知道張月娟有無簽吞火同意書
    ？）我不知道，不過我自己沒有簽」等語在卷（見原審卷第
    193頁、195頁、198頁），參酌被告亦未簽署吞火同意書提
    交「麥得」，其在觀看華視新聞報導內容後，認為張月娟係
    以不實之吞火同意書出面聲援「麥得」，主觀上自然更加確
    信張月娟上開種種作為均係偏袒「麥得」之舉措。嗣被告於
    98年10月24日19時36分許，在「麥得異言堂」部落格內，以
    「真相」暱稱發表如附表一編號56所示言論，提及：「電視
    上那位聲援支持的發言者，說她的小孩覺得木板還劈的不夠
    ，是『麥得』留下的唯一醫療小組，她非常感恩李寧讓她的
    老大脫胎換骨，但真的脫了嗎？她的老二，1個國二生，卻
    是李寧殺雞儆猴的示範，那孩子在某深夜被打的皮開肉綻，
    由媽媽帶回家自行縫傷口，眾人聞此，無不震驚萬分，事後
    母親否認，說是孩子自己跌傷的...」等內容，核與被告觀
    看98年10月23日華視新聞報導後，認為張月娟接受採訪時刻
    意袒護「麥得」，具有相當之關聯性，參以前開證人沈淑芳
    、陳念萱均證實確有向被告轉述「麥得」學員呂理安遭李寧
    責打成傷縫針治療等事實，足證被告上開言論確有憑據，並
    非刻意杜撰虛構，尚難認被告主觀上有虛捏事實毀謗告訴人
    之故意。
  (七)證人即告訴人盧雅玲於原審證稱：「（在麥得上課的學生，
    若你們認為作錯事情，或行為不當，你們有沒有任何教育方
    式？）我們在麥得沒有處罰學生，但是因為家長對於教育標
    準不同，有些家長會因為小孩子的行為感到很頭痛束手無策
    ，會私底下拜託李寧讓他適度體罰學生，李寧也只會象徵性
    處罰學生。（適度體罰學生是由誰執行？）都是李寧老師執
    行。（體罰方式？）象徵性打手心幾下，有時候會用體能鍛
    鍊來替代。（呂理安有無在麥得受傷過？）沒有。（有無被
    告毛郁平所描述在麥得被打到皮開肉綻的事？）沒有」（見
    原審卷第43頁背面）；證人即告訴人李寧於原審證稱：「（
    有無打過張月娟的小孩呂理安？）有。（何時在何地用何方
    式打張月娟的小孩呂理安？）98年初在麥得用愛心拍打呂理
    安的手心。（張月娟有無同意，是在怎樣情形下同意你體罰
    呂理安？）我在體罰時父母親都在，所以我認為張月娟有同
    意，而且他有跟我說可以處罰小孩。（你有無打到呂理安受
    傷過？）沒有」（見原審卷第47頁背面-48頁）；證人張月
    娟於原審則證稱：「（呂理安有在麥得企業管理顧問社被打
    過嗎？）李寧有用細的棍子打呂理安的手。（呂理安有在麥
    得被打受傷過嗎？）沒有。（有看過有人在網路上說麥得企
    業管理顧問社裡面，有小孩子被打到縫7、8針...的相關文
    章？）有，我在麥得異言堂看過此相關文章。（知道文章講
    的小孩是誰？）寫的很明確，寫『X安』，我認為他們講的
    小孩是指我家小孩呂理安。（妳私底下有無跟沈淑芳、陳念
    萱交談過？）有。（妳有無對沈淑芳、陳念萱講過，說妳的
    小孩在麥得上課被李寧打到縫7、8針的事情？）沒有」各等
    語（見原審卷第76頁背面-77頁、79頁背面）。
    依盧雅玲、李寧及張月娟之證詞，固無法證實張月娟之子呂
    理安是否曾遭李寧責打成傷並縫合7、8針；惟李寧對於「麥
    得」之學員確有採行責打體罰之教育方式，則屬不爭之事實
    ，佐以被告自陳曾目擊呂理安遭李寧抽打處罰、證人沈淑芳
    、陳念萱亦均證稱呂理安母親張月娟曾親口告知呂理安遭李
    寧責打成傷並縫合7、8針，則被告因此而相信該轉述內容之
    真實性，並以「nana」、「Heaven」之暱稱，發表如附表一
    編號9、12所示言論，應非故意捏造虛偽事實，而係有相當
    理由確信「麥得」學員呂理安遭李寧責打成傷並縫合7、8針
    之事為真實，尚難認被告此部分發表之言論，有何虛捏事實
    毀謗他人之故意。
  (八)呂理安於本院審理中到庭雖證稱：「（你在『麥得』上課過
    程中，有無被李寧老師打過？）犯錯的時候，在下課之後有
    被打過。（你犯了什麼錯？）離家出走。（老師如何打你？
    ）用文具店買的『愛的小手』打手心。（打了之後，手心有
    無受傷？）沒有受傷，會痛」、「（你在『麥得』上課的時
    候，身體有無受過傷？）沒有」。... 「（李寧老師花了多
    少時間來訓練你們吞火的行為？）蠻多天的。（你為何離家
    出走？）跟我媽媽吵架。（為何吵架？）我忘記了。（除了
    被李寧老師責打之外，你是否有因為受傷到醫院縫合的就診
    紀錄？）有，【我小時候玩美工刀受傷，曾經有縫合紀錄】
    。（是幾歲的時候？）我忘記了。【（受傷的期間是否是在
    『麥得』上課的期間？）不是】」。... 「（你曾經受傷縫
    合的紀錄，是逢了幾針？）忘記了。（縫合在哪個部位？）
    忘記了，現在已經沒有疤痕了，是在我母親所開設位於仁德
    的成渼聯合診所縫的，是我母親幫我縫的」等語（見本院審
    判筆錄）。
    惟與其母親張月娟於98年9月13日下午5時24分38秒，在麥得
    國際心智研究機構專屬網站→研究討論→學員分享區中，發
    表：「主題：澄清謠言--傳說中的縫7、8針。聲明稿：有關
    傳說中的事件，並非屬實：【97年11月19日pm6：32診所紀
    錄（健保申報已無法更改）：因在學校使用美工刀，不慎割
    傷左手大拇指，縫合1針】。【97年11月19日星期三強化課
    於pm7：00到麥得】。外傷與麥得毫無關係，特此聲明。聲
    明人：張月娟（理安媽媽）」之聲明稿內容（見核交卷第18
    5頁），指陳呂理安係97年11月9日於「麥得」接受輔導期間
    ，在學校使用美工刀不慎割傷左手大拇指，縫合1針之時間
    ，明顯有出入，堪認呂理安前開證詞亦有所保留隱瞞，難認
    為真實。
    查呂理安之手部分受傷，既係由張月娟自行縫合治療並記載
    就診紀錄，其受傷及縫合之情形如何，外人自不可能得知，
    證人沈淑芳、陳念萱若非經由張月娟之告知，亦不可能無中
    生有，並向被告轉述「呂理安遭李寧責打成傷並縫合7、8針
    」等內容相近之傳言。雖呂理安之手部經本院當庭檢視結果
    ，並未發現有受傷縫合痕跡，惟張月娟及呂理安母子既然均
    承認呂理安確有受傷縫合治療之紀錄，足認應係復原情形良
    好，始未發現縫合痕跡，亦難因此即排除「呂理安遭李寧責
    打成傷並縫合7、8針」等傳言內容為真實之可能性。
  (九)關於張月娟在「麥得」專屬網站發表上開聲明稿一事，被告
    辯稱：「我沒有看到麥得的官網，因為98年8月底的時候麥
    得已經封鎖官網，9月需要驗證碼才能進去官網瀏覽，因為
    我8月小孩子上完課就已經結束離開」等語（見原審卷第80
    頁），否認曾經閱覽或知悉該篇聲明稿之內容。
    原審法院依職權向香港商雅虎資訊股份有限公司台灣分公司
    （奇摩）函詢：「被告申設之雅虎奇摩帳號『peace2safe 2
    』（中文姓名：賈明)， 是否得以直接進入加密後之『麥得
    國際心智研究機構專屬網站（http://www.mind-control.co
    m.tw）』，瀏覽該網站內資料或留言」，雖經回覆無相關資
    料可循，有該公司100年4月13日雅虎資訊(100)字第02116號
    函在卷可憑（見原審卷第164-165頁）。
    惟據經證人邱文純於原審證稱：「（你們平常家長都可以上
    麥得官網留言、閱覽？）在還沒關閉前，留言要帳號，但是
    閱覽是不需要帳號。（麥得的官網是何時關閉？）98年8月
    下旬就關閉，我在98年7月就退出麥得，我的帳號就被鎖碼
    ，後來大概是在98年8月下旬我在麥得官網看到他們貼法律
    聲明稿，如果要留言、閱覽，除了要帳號、密碼、驗證碼。
    （依照你所述，你從98年8月下旬之後就沒辦法進入麥得官
    網進行閱覽、留言？）是。（對檢察官、辯護人補充詢問部
    分，有何意見？）我是在98年8月底小孩子課程上完之後，
    那些還有留在麥得上課的學生家長才有密碼可以進入官網，
    我跟我的小孩已經離開麥得，根本沒有密碼可以進入麥得的
    官網」（見原審卷第51頁背面-53頁）。
    證人沈淑芳證稱：「（妳是否看過張月娟在98年9月13日在
    麥得官網所發表的文章？）我沒有看過。（張月娟在麥得官
    網發表澄清文章，妳剛剛說妳沒有看過，為何妳沒有看過？
    ）在8月21日麥得官網就關閉，所以我沒有辦法看」（見原
    審卷第81頁背面-82頁）。
    證人陳念萱證稱：「（妳是否曾經看過張月娟在98年9月13
    日在麥得官網所發表的澄清文章？）今天是我第一次看到。
    （既然張月娟是發表在麥得的官網，為何妳直到今天才看到
    ？）我在很早之前就沒有辦法進入麥得的官網，密碼已經被
    鎖住。（妳剛剛說密碼被鎖住是何意思？）密碼就是身分證
    字號，因為我輸入我身分證字號是無法進入麥得專屬網站。
    （妳是何時開始就無法進入麥得專屬網站？）98年8月底，
    我曾經為了這件事打電話到麥得，是櫃台小姐接的，她有幫
    我告訴專門處理電腦的人，當天晚上我可以進入，但過了幾
    天之後，我的身分證字號又沒辦法進入麥得的專屬網站」各
    等語明確（見原審卷第84頁背面、85頁背面）。
    足認渠等自98年8月底左右，即無法依「麥得」提供之原有
    帳號、密碼進入「麥得」專屬網站無誤，被告辯稱未曾觀覽
    張月娟上開發表之聲明稿，核屬有據。另觀張月娟前揭聲明
    稿並無隻字片語提及「呂理安跌傷」之事，而被告事後發表
    如附表一編號19、21、22、56等言論，卻一再提及張月娟係
    以呂理安因跌傷為由，否認曾遭李寧責打成傷逢合7、8針之
    事，亦可證明被告確實未曾閱覽張月娟前開聲明稿無訛，其
    所辯應屬真實可信。
    本件既無證據足以證明被告於98年10月24日19時36分許，在
    「麥得異言堂」部落格內，以「真相」之暱稱發表如附表一
    編號56所示言論前，早已閱覽並知悉張月娟前揭聲明稿，佐
    以被告聽聞證人沈淑芳、陳念萱轉述張月娟之說法，並閱覽
    暱稱「檢察官」之人於98年9月21日在「麥得異言堂」發表
    如附表二所示言論，自有相當理由相信其所獲知之內容為真
    實，98年10月23日觀看華視新聞報導後，主觀上更加確信張
    月娟有偏袒「麥得」之情事，因此，被告事後發表如附表一
    編號56所示言論，並非因重大過失或輕率而未探究所言是否
    為真實致其陳述與事實不符，亦難認被告有何故意捏造事實
    誹謗告訴人名譽之犯意。
  (十)告訴人盧雅玲未經申請核准立案，擅自以「麥得機構」名稱
    在「麥得企業管理顧問社」登記營業地址台南市○區○○路
    50號，對外公開招生、收費、授課，台南市政府業以麥得機
    構授課課程中針對兒童及少年所舉辦之心智成長課程，教學
    內容包含吞火等危險行為，違反兒童及少年福利法第30條規
    定，依同法第58條處盧雅玲罰緩新台幣6萬元在案，有卷附
    教育部中華民國99年4月1日台訴字第0990017429A號訴願決
    定書（理由二第1-6行）及原審公務電話紀錄可憑（見核交
    卷第139頁、原審卷第207-1頁）。
    告訴人李寧於偵查中陳稱：「我是麥得文教機構的講師，但
    我同時負責管理秩序、規矩禮節，若有其他需要才聘任兼任
    講師，我是麥得文教機構唯一的專任講師，負責講授品德教
    育所有相關課程」等語（見核交卷第70-71頁），復於原審
    證稱：「麥得是教導人品基本態度，此部分我會經常引用不
    同書籍、影片，我負責的是引導的行為」等語（見原審卷第
    49頁）。足見盧雅玲、李寧2人在「麥得」對於繳費參加學
    員教授品德課程之教育方式，係以對學員激發潛能及提升心
    智為目的而從事心智訓練，並以「麥得心情」為名對外發行
    刊物，廣為宣傳「麥得」上課內容及學員或家長撰寫之上課
    心得等積極正面學習效果，藉以吸引招募更多學員繳費參加
    「麥得」舉辦之課程（見核交卷第191-203頁）。
    告訴人盧雅玲、李寧所提供教育方式之適當與否，攸關學員
    於課程中之接受程度及未來學習成果，已非屬單純個人私生
    活領域問題，事關各家庭眾多學員受教權益之公益事項，渠
    等教育方式之良窳，並不涉及私德而與公共利益相關。被告
    發表「麥得」學員呂理安遭李寧責打成傷並縫合7、8針之言
    論，縱因無法深入瞭解查證，而與事實未盡相符，惟被告本
    於個人獲悉之證據資料，確信其所發表之言論內容為真實，
    並非僅憑主觀臆測杜撰或誇大事實，公然以貶抑言詞散布謠
    言、傳播虛構事實而為不實陳述，即難認主觀上具有虛捏事
    實誹謗之犯罪故意，自難以誹謗罪相繩。
    被告發表附表一編號9、12、19、21、22、56所示言論，均
    提及學員呂理安在「麥得」上課過程中遭責打成傷並縫合7
    、8針，除該等事實陳述外，被告並進而對「麥得」之上課
    方式論述批評。附表一所發表之其餘言論，均係與其他學員
    家長討論「麥得」之教育方式時提出評論，雖討論內容不乏
    負面批評之用語，足令告訴人盧雅玲、李寧感受不愉快，然
    被告所為並非全無事實根據，且該評論係被告個人主觀評價
    之表現，無所謂真實與否，「麥得」之教育方式如何，本身
    即係可受公評事項，被告所為前揭「意見表達」之言論，亦
    符合「合理評論原則」，並未踰越言論自由之範疇，該當誹
    謗罪之阻卻違法事由。
五、綜上所述，被告雖先後於98年9月10日12時20分30秒、18時
    35分7秒及同年10月24日19時36分許，在「麥得異言堂」以
    「nana」、「Heaven」、「真相」等暱稱，發表如附表一編
    號9、12、56所示言論，惟均係有關「麥得」之教育方式，
    攸關社會公共利益之事項，與私德無涉，被告雖不能證明其
    言論內容為真實，然依其所知之事項而為論述，主觀上應有
    確信所指摘或傳述內容為真實之認識，或已達有相當理由而
    確信為真實之程度，並無假借言論自由之名，惡意行誹謗之
    實，難認有何誹謗之故意。另在「意見表達」之言論部分，
    亦均與其所指摘之各項事實相關，並未逾「合理評論」之範
    疇，均難以誹謗罪相繩。此外，復查無其他積極證據足資證
    明被告有何檢察官所指之誹謗犯行，揆諸前揭法條規定及裁
    判意旨，應認被告之犯罪尚屬不能證明。
    原判決為被告無罪之諭知，認事用法，均無不當；檢察官提
    起上訴，雖以：「證人邱文純、莊世雄、李家陵、沈淑芳、
    陳念萱等人之供證內容與被告所發表之言論顯有相當程度之
    差距」、「證人沈淑芳於偵查中證稱轉述被告之內容為呂理
    安有被打到縫針，而非縫7、8針；證人陳念萱於偵查中則不
    願出庭作證，渠2人於審判中之供詞及態度翻異，陳述之證
    明力仍有疑問」、「證人張月娟在審判中否認有向沈淑芳、
    陳念萱傳述呂理安有被打到縫7、8針之事」云云為由，指摘
    原判決不當。惟按證據之證明力，由法院本於確信自由判斷
    ；但不得違背經驗法則及論理法則，刑事訴訟法第155條第1
    項定有明文。原審依據各項事證，認定被告無誹謗故意，其
    所表達之言論，均與指摘事實相關，並未逾「合理評論」之
    範疇，而為被告無罪之諭知，已詳細說明其認定之理由，經
    核並無任何違反論理及經驗法則之處，檢察官執上開事由提
    起上訴，指摘原判決不當，非有理由，應予駁回。
據上論斷，應依刑事訴訟法第368條判決如主文。
本案經檢察官趙中岳到庭執行職務。
中    華    民    國   100    年    10    月    13    日
                  刑事第三庭  審判長  法  官  高明發
                                      法  官  夏金郎
                                      法  官  楊清安
以上正本證明與原本無異。
不得上訴。
                                      書記官  蔡蘭櫻
中    華    民    國  100    年    10    月    13     日
┌─────────────────────────────────────┐
│附表一                                                                    │
├─┬──────┬────┬─────────────────┬─────┤
│編│發佈日期    │暱稱    │內容                              │出處      │
│號│            │        │                                  │          │
├─┼──────┼────┼─────────────────┼─────┤
│1 │99年8月21日 │真相    │麥得李X催眠功力真高，加上一堆單純 │核交卷第22│
│  │15時51分    │        │易信任別人的南部鄉親，在滿心期待小│頁        │
│  │            │        │孩變好的殷殷期盼下，不惜費用高，配│          │
│  │            │        │合麥得操弄演出，印證大家都被MIND-C│          │
│  │            │        │ONTROL洗腦了，想到此，想大聲說到底│          │
│  │            │        │誰是受害者，誰是加害者。          │          │
├─┼──────┼────┼─────────────────┼─────┤
│2 │98年8月27日 │star    │才有人透露一小部分的真面目就受不了│警卷第26頁│
│  │0時49分25秒 │        │了，有多少家庭花大錢卻被當眾羞辱怒│、核交卷第│
│  │            │        │罵，要別人得理饒人，自己先看看當出│23頁      │
│  │            │        │示怎麼對待人家，現在一付低姿態裝可│          │
│  │            │        │憐，還把聖經拿出來講大道理，人在做│          │
│  │            │        │天在看，才懶得把他們當敵人。      │          │
├─┼──────┼────┼─────────────────┼─────┤
│3 │98年8月27日 │看戲的人│不敢相信會有這天，李先生居然上場和│警卷第28頁│
│  │23時43分    │        │盧小姐一起發表心得，聽說紅包內幕觸│、核交卷第│
│  │            │        │動二位玩起角色扮演，用一堆糖果杜甫│24頁      │
│  │            │        │之類的匿名，兩個人自導自演，自問自│          │
│  │            │        │答搞了一整天，紅包收了就收了嘛，又│          │
│  │            │        │沒收據，怕什麼呀，對了二位不是要去│          │
│  │            │        │充電開會嗎，怎麼還有閒工夫寫劇本咧│          │
│  │            │        │，還在騙那些無辜的善良家庭。      │          │
├─┼──────┼────┼─────────────────┼─────┤
│4 │98年8月28日 │看戲的人│盧卡滋你好，您和李糖果可曾記住過那│核交卷第25│
│  │12時19分41秒│        │些熱心投入但離開的家庭的好嗎，多少│頁        │
│  │            │        │人親耳親眼聽著看著二位不留餘地公然│          │
│  │            │        │羞辱大人小孩，之後在不知情的人前又│          │
│  │            │        │假惺惺招呼示好，太多人選擇默默離開│          │
│  │            │        │導致二位變本加厲，至今，還冒名揭擊│          │
│  │            │        │的隱私，本來好生氣好生氣，後來想想│          │
│  │            │        │，二位不過是懂一點操弄人性的江湖郎│          │
│  │            │        │中，耍些賤招也是身不由己，下回若真│          │
│  │            │        │有機會重現江湖時，別忘了改個名，麥│          │
│  │            │        │德，專門出賣道德、品德、口德。    │          │
├─┼──────┼────┼─────────────────┼─────┤
│5 │98年9月4日  │清醒    │昨一整天，當大家都在上班上課，就是│警卷第54頁│
│  │11時0分11秒 │        │有人閒著不斷po干擾，除了二位高層越│、核交卷第│
│  │            │        │洋指揮，應該就是折睿了吧，真的沒有│26頁      │
│  │            │        │要攻擊折睿的想法，看到他只有滿心難│          │
│  │            │        │過不捨，念到成大這樣不錯的大學，有│          │
│  │            │        │好好去體驗美好的大學生活嗎？參加社│          │
│  │            │        │團、認識異性、建立人脈，將是多美好│          │
│  │            │        │的青春時光！真的好可惜好可惜！一個│          │
│  │            │        │大學生沒有和同學正常互動，沒辦法正│          │
│  │            │        │常上課，卻被控制，躲在黑暗的角落，│          │
│  │            │        │幫兩位做這樣的事，甚至暑假也不能署│          │
│  │            │        │修！為之流淚，真的.. 真的..。折睿 │          │
│  │            │        │，看到你指揮one day more，像安親班│          │
│  │            │        │的大哥哥在管秩序，就忍不住擔心你的│          │
│  │            │        │未來，他們能給你什麼保障？據可靠消│          │
│  │            │        │息來源，你的薪水竟然一直是由你母親│          │
│  │            │        │轉付給你的！！你在那裡的舞台只是一│          │
│  │            │        │個DJ區，小總管，如果有一天，你真的│          │
│  │            │        │醒了，這樣的工作經歷要怎麼寫ㄚ？那│          │
│  │            │        │裡是盧家的場子，連李先生都要看她們│          │
│  │            │        │的臉色，你算老？呢？你母親有為你準│          │
│  │            │        │備退休金嗎？你工作這麼多年，原來還│          │
│  │            │        │是她在養你ㄚ！這麼多年了，你看見許│          │
│  │            │        │許多多家庭離開，你心中都沒有查證過│          │
│  │            │        │半個問號嗎？他們都是很珍貴的社會人│          │
│  │            │        │脈資源，可惜對你都沒有幫助，因為你│          │
│  │            │        │跟錯主子，沒有願意提醒你，只能說，│          │
│  │            │        │要相信自己的判斷，你的人生不能被誰│          │
│  │            │        │控制，旁觀者清，盡一點良心的看法。│          │
├─┼──────┼────┼─────────────────┼─────┤
│6 │98年9月7日  │深思    │異言堂成立已一個多月，讓以前不能講│核交卷第27│
│  │23時2分25秒 │        │，不敢講的話一吐為快，過去在麥得，│頁        │
│  │            │        │大家必須很小心，因為只能講正面的話│          │
│  │            │        │，不管是否真心。因為隔牆有耳，隨時│          │
│  │            │        │小心匪諜就在你身邊，現在想起來覺得│          │
│  │            │        │很好笑，在那樣的芬圍下，把內心感到│          │
│  │            │        │不對勁的事都合理化，中毒不淺！在那│          │
│  │            │        │裡只有他們可以認識發飆，可以不顧身│          │
│  │            │        │教在家長小孩面前吵架，因為不需控制│          │
│  │            │        │情緒罵人的感覺真爽。不過呢，人性嘛│          │
│  │            │        │，大多寬以待己，會想要獨享這樣的權│          │
│  │            │        │利可以理解。說點公道的，麥得的初衷│          │
│  │            │        │立意是正確的，也為家長點出一些盲點│          │
│  │            │        │，很遺憾，他們的作法偏離了初衷，想│          │
│  │            │        │建立權威，加上利字攻心，發現錢原來│          │
│  │            │        │這麼好賺，於是決定走M型路線海撈一 │          │
│  │            │        │筆。對於增進自己所謂的專業素養可能│          │
│  │            │        │早就拋諸腦後，有那麼多捧錢陪聊天的│          │
│  │            │        │冤大頭，那需要進修，兩個人大概晚上│          │
│  │            │        │都矇著被子偷笑，搬弄各家隱私就有錢│          │
│  │            │        │進帳，想當初自己也是一片坦誠，誤把│          │
│  │            │        │他們當專業心理諮詢，一吐不願人知的│          │
│  │            │        │秘密，恐早已被轉手消費多次了。感謝│          │
│  │            │        │異言堂讓大家有管道了解真相，每個人│          │
│  │            │        │心中都有一把尺，看清楚就不會被絢麗│          │
│  │            │        │的表象蒙蔽，希望他們面對真相，不要│          │
│  │            │        │再做出鬧場讓人看清的俗仔舉動。    │          │
├─┼──────┼────┼─────────────────┼─────┤
│7 │98年9月8日  │Nick    │說到那個學校老師發飆，被學生偷拍下│警卷第53頁│
│  │9時43分29秒 │        │來的影片，最讓人傷心，也非常諷刺，│          │
│  │            │        │因為那場景就在今年暑假梯隊真實上演│          │
│  │            │        │，家長不在場的梯隊，其實是最危險的│          │
│  │            │        │，老師摔椅子、咆哮、吃飯時突然拍桌│          │
│  │            │        │子，讓碗盤飛起，嚇得小孩三兩口扒完│          │
│  │            │        │飯趕快離開，JO你知道嗎，讓孩子錯亂│          │
│  │            │        │的，是這樣的身教更可悲的是孩子不敢│          │
│  │            │        │講，還要假裝沒事，以為老師在教導操│          │
│  │            │        │作不聽話的人，以為這才是磨練改變讓│          │
│  │            │        │人進步的方法，JO不要怕，小孩知道真│          │
│  │            │        │相，他們有的已被洗腦成，只有那裡說│          │
│  │            │        │的才是對的，回家不敢講真話，因為怕│          │
│  │            │        │家長會傳話給高層，不知何時會慘遭言│          │
│  │            │        │語或體能的羞辱，那裡不是全部不好或│          │
│  │            │        │不對，正確的、有用的我們保留下來，│          │
│  │            │        │但是父母的不能為了所謂進步，就坐視│          │
│  │            │        │老師不當的言詞和暴力行為，JO沒有人│          │
│  │            │        │是完美的，不要太神化那裡，大多數的│          │
│  │            │        │大人小孩都沒去過麥得，但優秀的還是│          │
│  │            │        │很多，知道要學習如何教育小孩的父母│          │
│  │            │        │也很多，我沒有後悔去那裡，反而感謝│          │
│  │            │        │他們給我們寶貴的一課，讓我和小孩更│          │
│  │            │        │了解是非真偽，更了解人性，同時也學│          │
│  │            │        │習勇敢表達自己的想法，相信自己內心│          │
│  │            │        │的聲音，加油。                    │          │
├─┼──────┼────┼─────────────────┼─────┤
│8 │98年9月9日  │Nick    │小豬媽，如果是您的小豬仔被踹在地上│核交卷第29│
│  │13時48分39秒│        │，您仍有雅量說希望再看到大家和樂的│頁        │
│  │            │        │樣子嗎，恐怕踹傷了還要你自行負責這│          │
│  │            │        │套你應該已領教過了，他們對自己說的│          │
│  │            │        │話從來不需負責，像李大師常說只准研│          │
│  │            │        │究所交女朋友，因為好貨都在研究所，│          │
│  │            │        │他連大學都沒唸過怎麼知道，害某人誤│          │
│  │            │        │信讀到大五又不去暑修補考，永遠念不│          │
│  │            │        │到研究所，您就知道他居心何在了，難│          │
│  │            │        │怪他會說您鄉愿。                  │          │
├─┼──────┼────┼─────────────────┼─────┤
│9 │98年9月10日 │nana    │各位看官，在那裡被踹在地上不算稀奇│警卷第5 頁│
│  │12時20分33秒│        │，最讓人震驚的是孩子被打得皮開肉綻│、核交卷第│
│  │            │        │，還去縫七八針，那孩子的家長也就是│14頁      │
│  │            │        │那裡唯一醫療小組，曾說孩子活著就好│          │
│  │            │        │，請大師用力教導，所以就肆無忌憚把│          │
│  │            │        │那無辜的小孩當殺雞儆猴的示範，沒犯│          │
│  │            │        │什麼錯就被打，打到顫抖還要謝謝老師│          │
│  │            │        │，很難以置信，還是一位醫生所容忍的│          │
│  │            │        │，一位母親所捨得的，不信去看那孩子│          │
│  │            │        │手臂上的疤痕，再聽聽大師怎麼解釋，│          │
│  │            │        │更想知道那孩子的母親的看法，那孩子│          │
│  │            │        │的自我價值會是怎樣，真的只要活著就│          │
│  │            │        │好嗎。                            │          │
├─┼──────┼────┼─────────────────┼─────┤
│10│98年9月10日 │VUDO    │終於了解為什麼李大師會這麼討厭人本│核交卷第30│
│  │13時38分39秒│        │了，基本上麥得確實可以快速改變外在│頁        │
│  │            │        │行為，用責打、體罰、喝斥等手段很容│          │
│  │            │        │易，如髮型、拿掉狗鍊、吃飯姿勢等等│          │
│  │            │        │，因為外在改變最易擄獲家長芳心，會│          │
│  │            │        │很容易受感動，覺得果然專業，自己搞│          │
│  │            │        │不定的人家就是有辦法。但若說要從心│          │
│  │            │        │改變，就要靠長期「薰陶」，然而在那│          │
│  │            │        │裡待越久，越投入，甚至熱心到當義工│          │
│  │            │        │，反看到更多真面目，正所謂靠的越近│          │
│  │            │        │越危險，當然下場也很難看。有些家庭│          │
│  │            │        │被洗腦，害怕離開就會回到原點，沒麥│          │
│  │            │        │得就完了，對小孩就束手無策了，他們│          │
│  │            │        │會看準哪些家庭可供使喚，哪些家庭任│          │
│  │            │        │他們怎麼辱罵都罵不走，哪些當廣告樣│          │
│  │            │        │本，哪些當名片，在他們眼裡沒有情分│          │
│  │            │        │只有利用價值，當然也有那些他們懶得│          │
│  │            │        │理會，無經濟價值的，或許在那樣的生│          │
│  │            │        │態算幸運。                        │          │
├─┼──────┼────┼─────────────────┼─────┤
│11│98年9月10日 │VUDO    │什麼戒不戒煙的，搞不好根本沒這樣的│警卷第30頁│
│  │14時33分    │        │case，李大師最擅長移花接木了，把國│          │
│  │            │        │際大師的，網路上的，書上看來的，通│          │
│  │            │        │通說成是自己臨床，把大家唬的一愣一│          │
│  │            │        │愣的，他知道沒人會去查證。        │          │
├─┼──────┼────┼─────────────────┼─────┤
│12│98年9月10日 │Heaven  │不敢相信自己的眼睛，有小孩被打到縫│核交卷第15│
│  │18時35分7秒 │        │七八針，那身為高級知識份子的母親，│頁        │
│  │            │        │默許這樣瘋狂觸法的行為，妳曾被這樣│          │
│  │            │        │打過嗎，妳的小孩被變態凌虐，妳真的│          │
│  │            │        │看不出來嗎，妳一定中邪了，才會相信│          │
│  │            │        │他在幫助你的孩子，可憐的孩子，受創│          │
│  │            │        │的身心，要多久才會痊癒，他或許說不│          │
│  │            │        │出感受，或許已驚嚇過度，只知道把手│          │
│  │            │        │伸出來挨鞭子，渾沌愚昧的母親啊，有│          │
│  │            │        │一天當他明白一切時，絕不會原諒妳。│          │
├─┼──────┼────┼─────────────────┼─────┤
│13│98年9月11日 │Heaven  │李某至今不出來面對問題，還活在自以│警卷第52頁│
│  │11時19分    │        │為是的鐵皮王國，有一群子民打門牌相│          │
│  │            │        │送的，心中有一堆驚嘆號的，雄中廣告│          │
│  │            │        │樣本的，大概還在商量對策，他們都受│          │
│  │            │        │過恩惠，怎麼說實話、揭真相呢。這樣│          │
│  │            │        │死忠，不見任何願意站出來現身說法，│          │
│  │            │        │護衛自己支持的理念，倒想出搏版面的│          │
│  │            │        │繆招，真是令人失望。              │          │
├─┼──────┼────┼─────────────────┼─────┤
│14│98年9月13日 │深思    │以前李某常說，家長搞不定還有麥得，│核交卷第31│
│  │14時1分50秒 │        │有一陣子好像也得了大頭症，覺得自己│頁        │
│  │            │        │和別人不一樣，有護身符，幻想小孩不│          │
│  │            │        │補習，每天搞笑練梳頭功二小時，唸書│          │
│  │            │        │只要二十分鐘，就能好好夢想第一志願│          │
│  │            │        │的幸福之路，看看今年基測結果，他如│          │
│  │            │        │果自圓其說，不用負任何責任，打拳賣│          │
│  │            │        │膏藥的江湖道士，無照闖蕩十幾年，早│          │
│  │            │        │該看穿只會唸APPLE的馬腳。         │          │
├─┼──────┼────┼─────────────────┼─────┤
│15│99年9月15日 │victory │上兩期的商業週刊有一篇寫道關鍵時刻│警卷第51頁│
│  │13時45分41秒│        │，定義自己，決定往上翻譯還是往下沈│          │
│  │            │        │淪，觀看事後兩位的應變處事，很讓人│          │
│  │            │        │失望，遇有真相爆料，不是來煙幕彈，│          │
│  │            │        │就是低俗鬧場，實在不配用商週的文章│          │
│  │            │        │告誡，不過是藉此機會介紹所有的人看│          │
│  │            │        │看這篇的說法，人就怕貪，貪就在貧腳│          │
│  │            │        │邊，包括金錢、人脈，還有無形的資源│          │
│  │            │        │，皆一掃而空，沒有自醒反省，一味反│          │
│  │            │        │駁辯解，只是更自曝其短，為眾人所鄙│          │
│  │            │        │視，可悲可嘆啊。                  │          │
├─┼──────┼────┼─────────────────┼─────┤
│16│99年9月16日 │josaph  │真誠在此感謝麥得及所有離開留下的家│核交卷第32│
│  │22時33分    │        │庭，一同上演百年大戲，上哪去找這麼│頁        │
│  │            │        │多高額自費的真實演員，搭配所謂五星│          │
│  │            │        │級的鐵皮場景，讓所有人看到這麼多樣│          │
│  │            │        │，真實人性的一面，更要感謝兩位高層│          │
│  │            │        │自始至終堅持無照經營，無心面對，才│          │
│  │            │        │能看清真面目，終於打醒夢中人，小孩│          │
│  │            │        │知道不用再去麥得以後，才卸下心防，│          │
│  │            │        │爆料過去家長不能陪同的課裡面，不為│          │
│  │            │        │人知的內幕，他們原來一直害怕說了什│          │
│  │            │        │麼，父母會私下通報高層，事後必慘遭│          │
│  │            │        │修理，於是漸漸學會隱瞞真相，為保護│          │
│  │            │        │自己，報假喜不敢報真憂，表面上是所│          │
│  │            │        │謂的識人察事，骨子裡已漸漸在抹煞自│          │
│  │            │        │己的思想，是非不非，甚至學習咆哮動│          │
│  │            │        │手是進步的手段，冷靜想一想，全臺灣│          │
│  │            │        │有多少人沒上過麥得，照樣優秀得很，│          │
│  │            │        │又有誰看過麥得前學長學姐回來感恩了│          │
│  │            │        │，冷靜思考一下，暫不管藍或綠，事實│          │
│  │            │        │就是事實，相信自己的孩子，相信自己│          │
│  │            │        │內心的聲音，不要將心中問號合理化，│          │
│  │            │        │總說成是他們再操作，其實正是台版限│          │
│  │            │        │量，國王新衣裡的裁縫師。          │          │
├─┼──────┼────┼─────────────────┼─────┤
│17│99年9月18日 │深思    │敬愛的獎媽媽，我需要您的忠告，請問│核交卷第33│
│  │20時43分26秒│        │獎媽媽，您是否問過小孩在今年暑假梯│頁        │
│  │            │        │隊，有沒有目睹李X吃飯時拍桌咆哮， │          │
│  │            │        │有沒有目睹小孩被踹在地上，如果有，│          │
│  │            │        │以您為人師的角度，您同意允許嗎？如│          │
│  │            │        │果小孩說沒有，是否考慮會隱藏真相的│          │
│  │            │        │小孩是您要的嗎？大獎是這樣純真憂秀│          │
│  │            │        │的女孩，又會如何看待您處理是非善惡│          │
│  │            │        │的方式呢？                        │          │
├─┼──────┼────┼─────────────────┼─────┤
│18│98年9月19日 │熟慮    │深思問的太含蓄了，今年暑假有些舊生│警卷第50頁│
│  │9時25分13秒 │        │就是由高層指定安排，出錢的老爺沒權│          │
│  │            │        │決定適合自家的梯隊，獎家那樣優秀，│          │
│  │            │        │卻要接受安排一到四梯，跟新生一起重│          │
│  │            │        │頭學習常規，學唱one day more，獎媽│          │
│  │            │        │媽精明、內斂，除非大獎上第一志願，│          │
│  │            │        │高層邀功討人情，可能有說不出的苦衷│          │
│  │            │        │，被爆料，有些舊家庭被盯上，被規定│          │
│  │            │        │參加前幾梯隊，為了要湊人數做新生樣│          │
│  │            │        │品，也有花兩小時個案的錢，專門為了│          │
│  │            │        │討論要上哪幾梯隊，夠不夠扯，身為寶│          │
│  │            │        │X國小名師的獎媽，遇上如此這般的大 │          │
│  │            │        │師，這麼多真相爆料，您真的認為只要│          │
│  │            │        │上第一志願就好嗎。                │          │
├─┼──────┼────┼─────────────────┼─────┤
│19│98年9月22日 │aloha   │給mas，異言堂成立至今，大家沒有看 │核交卷第12│
│  │20時17分    │        │到任何從您角度的深入說法，力挺麥X │6頁       │
│  │            │        │的家庭，也沒有任何願意站出來署名負│          │
│  │            │        │責的聲明，我們看到的只有低俗擾版跟│          │
│  │            │        │著巨人掩蓋事實，尤其說自己孩子是跌│          │
│  │            │        │傷的那位醫師母親，您一直說事情不是│          │
│  │            │        │只有看一面，不是只有看一次就能評論│          │
│  │            │        │，這麼多真相擺在眼前，正道解析得這│          │
│  │            │        │麼清楚，還有哪一面沒說到，請您像正│          │
│  │            │        │道一樣詳實說明，讓大家了解，您到底│          │
│  │            │        │要表達什麼。                      │          │
├─┼──────┼────┼─────────────────┼─────┤
│20│98年9月23日 │aloha   │aloha大家早，用夏威夷式的招呼，感 │警卷第49頁│
│  │9時52分10秒 │        │覺比較有活力，本大爺也很嚮往那裡的│          │
│  │            │        │沙灘、陽光、比基尼，如果能拿回麥X │          │
│  │            │        │的不義之財，麥X官網已悄悄修改不遺 │          │
│  │            │        │餘力，其餘照舊，上面所謂的有利可圖│          │
│  │            │        │，大概就是指退費，那是大家的辛苦血│          │
│  │            │        │汗錢，繳給非法機構當然要討回，說到│          │
│  │            │        │血汗錢，有家庭賣雞蛋賣卡車，三年投│          │
│  │            │        │在麥X換來基測一百多分，被視為毒瘤 │          │
│  │            │        │，有家庭用保單貸款，上完寒假三梯就│          │
│  │            │        │不用消失，這些李盧都不放在眼裡的，│          │
│  │            │        │錢收了算，硬賴不走或自己不來都是你│          │
│  │            │        │家的事，他們要收金字塔頂端的家庭，│          │
│  │            │        │能海撈又可當名片，事到如今，繼續躲│          │
│  │            │        │在女人的背後，靠未清醒的家庭撐腰，│          │
│  │            │        │李X啊李X，你該不會乾脆鬧分手，一走│          │
│  │            │        │了之說老子不玩了。                │          │
├─┼──────┼────┼─────────────────┼─────┤
│21│98年9月23日 │思考力  │你們看，一提到這些廣告樣本，有利益│核交卷第12│
│  │21時1分57秒 │        │供養，辱罵也罵不走的家庭，卡茲就露│7頁       │
│  │            │        │出廬山面目跳腳了，他們做什麼決定，│          │
│  │            │        │是否支持麥X，我們無權干涉，但我們 │          │
│  │            │        │有權利提出各自覺得不合理的看法，咬│          │
│  │            │        │搖是個可愛才五歲大的孩子，被訓練成│          │
│  │            │        │答非所問，連個簡單的問他喜歡吃什麼│          │
│  │            │        │，都要說成李X要他表演的閱讀，他真 │          │
│  │            │        │享受閱讀的樂趣嗎，比較像是為了配合│          │
│  │            │        │表演，報好消息用的，X安媽義診做善 │          │
│  │            │        │事，與他謊稱孩子是自己跌傷，完全是│          │
│  │            │        │兩回事，X安在直仔事件，承認自己沒 │          │
│  │            │        │做的事，母親默許孩子當代罪羔羊，你│          │
│  │            │        │們看，明明被打傷卻掩飾否認，明明沒│          │
│  │            │        │做又要承認自己有做，要小孩是非錯亂│          │
│  │            │        │，沒有思想判斷，全憑大人操控，這是│          │
│  │            │        │教育嗎。雞蛋家族更是麥X奇杷，大人 │          │
│  │            │        │對自己太沒自信，怕離開麥X就搞不定 │          │
│  │            │        │小孩，所以被辱罵成毒瘤，還幫忙站台│          │
│  │            │        │力挺，分明是在教小孩沒有自尊沒有骨│          │
│  │            │        │氣，真相，大家看得很清楚。        │          │
├─┼──────┼────┼─────────────────┼─────┤
│22│98年9月23日 │深思    │站在大家曾是麥得家人的立場，我們仍│核交卷第12│
│  │23時55分52秒│        │很關心X安一家，X安媽唯一對不起的是│7頁       │
│  │            │        │自己的良知，唯一傷害的是自己的孩子│          │
│  │            │        │，到底妳欠李盧多大的恩情？還是李盧│          │
│  │            │        │用什麼來挾制妳？讓熱心善良的妳出賣│          │
│  │            │        │對孩子的誠實，出賣母親天性對孩子的│          │
│  │            │        │柔情愛護？你不是曾說，看了X安被打 │          │
│  │            │        │的皮開肉綻，快昏倒了嗎？你怎麼叫X │          │
│  │            │        │安也一起承認那是他自己跌倒的呢？妳│          │
│  │            │        │也順便在教X祥睜眼說瞎話嗎，兄弟不 │          │
│  │            │        │是要互相扶持嗎？最親密的母親兄長都│          │
│  │            │        │不能看清真相，還有誰能保護X安？妳 │          │
│  │            │        │為陌生人義診，放送溫暖，千萬別忘了│          │
│  │            │        │自己的孩子，他其實已離妳越來越遠，│          │
│  │            │        │義診的美意，卻被拿來消費當廣告。天│          │
│  │            │        │啊！這麼多真信，聰明的你，真的看不│          │
│  │            │        │到嗎？看不見孩子眼淚的母親，就算醫│          │
│  │            │        │治了全世界，值得嗎？值得嗎？      │          │
├─┼──────┼────┼─────────────────┼─────┤
│23│98年9月25日 │jason   │一是你媽媽沒家教，李X很喜歡罵人沒 │警卷第40頁│
│  │10時30分25分│        │家教，不是都經過「嚴格把關」，通過│          │
│  │            │        │面談的嗎？在麥德三年沒有變成「有家│          │
│  │            │        │教」是責任？一不是我沒家教，是我不│          │
│  │            │        │受教，很貼心成熟的女孩，會這樣回答│          │
│  │            │        │可見家教良好。一瞧不起人家職業？李│          │
│  │            │        │盧現在的職業、作為，很讓人瞧得起？│          │
│  │            │        │一不能當名片？目前被高層認定的名片│          │
│  │            │        │，包括百大良醫？先生夫人恐怕還不曉│          │
│  │            │        │得李大師在你們背後對公子說：你媽更│          │
│  │            │        │倒楣，有你這種兒子。一現在能抓一家│          │
│  │            │        │算一家？被羞辱過的，平常不被注意的│          │
│  │            │        │，如果最近突然接收到關愛的眼神，不│          │
│  │            │        │要太得意。                        │          │
├─┼──────┼────┼─────────────────┼─────┤
│24│98年9月26日 │jason   │給新家長ㄚ寶，我是因臺南某名醫的兩│核交卷第35│
│  │23時28分49秒│        │位公子進入麥得，夢想孩子能像他們快│          │
│  │            │        │樂自學，學騎馬，到日本美術館，還有│          │
│  │            │        │很多他們做的，李某說想要孩子變成那│          │
│  │            │        │樣要五百萬，我懷疑耳朵有沒有聽說，│          │
│  │            │        │他以為搬到X星級的鐵皮違建，就可以 │          │
│  │            │        │亂開價碼，ㄚ寶，您先生慧眼，一眼就│          │
│  │            │        │看出是詐騙！李某還能做出一般父母下│          │
│  │            │        │不了手的事，比如打到皮開肉綻，打到│          │
│  │            │        │不哭為止。你有所不知，搬家前麥得有│          │
│  │            │        │一個跳蚤市場拍賣會，有一條進又（雄│          │
│  │            │        │中廣告樣本）爸抽打進又的皮帶沒被買│          │
│  │            │        │走，李X在會後叫留下打掃的男生站一 │          │
│  │            │        │排，無理頭用那皮帶抽打每個人，他說│          │
│  │            │        │是抽看看而以！有的腿上立刻一條抽痕│          │
│  │            │        │，最奇怪的是，這種變態凌虐，警察局│          │
│  │            │        │就在旁邊，沒人報警？ㄚ寶，您先生是│          │
│  │            │        │理智的，自己的孩子自己教，千萬不要│          │
│  │            │        │像ㄚ呆（請再往前點閱）和老婆不同調│          │
│  │            │        │，很多夫妻為參加麥得弄得不愉快，花│          │
│  │            │        │冤枉錢又影響家庭和諧。            │          │
├─┼──────┼────┼─────────────────┼─────┤
│25│98年9月27日 │queen   │mas留言完說88，突然感到一陣熟悉， │警卷第48頁│
│  │13時06分37秒│        │之前一堆鬧場留言，其中有這個習慣用│          │
│  │            │        │語88火星語。                      │          │
├─┼──────┼────┼─────────────────┼─────┤
│26│99年9月27日 │巧克力  │暑梯看一部芙桑花女孩，其中一片段孩│核交卷第36│
│  │22時55分35秒│        │子看了笑出來，盧XX說有啥好笑，這種│頁        │
│  │            │        │情節能笑嗎，於是叫有笑的出來站一排│          │
│  │            │        │，李X接著問還有誰笑沒出來，被揪到 │          │
│  │            │        │就要加重處罰，此時小豬仔舉手了，一│          │
│  │            │        │起到外面寫心得，當然也沒看後半部電│          │
│  │            │        │影，好不容易寫完心得，拿到大五助理│          │
│  │            │        │看，說不通過再寫，小孩說為什麼不能│          │
│  │            │        │校，看影片有感覺為什麼規定不能笑，│          │
│  │            │        │偏偏不想笑的時候硬要搞笑，還拿棍子│          │
│  │            │        │打覺得笑不夠的人，這樣變態的集中營│          │
│  │            │        │，小孩不能自由表達情感思想，不難理│          │
│  │            │        │解為何問咬搖喜歡吃什麼，他回答閱讀│          │
│  │            │        │。                                │          │
├─┼──────┼────┼─────────────────┼─────┤
│27│98年9月27日 │巧克力  │車鉉濬涉嫌長期毆打張姓經紀人，他龜│警卷第47頁│
│  │23時45分39秒│        │縮了兩天，前晚終於露面，坦承動手，│          │
│  │            │        │並公開道歉，表示願接受法律制裁，但│          │
│  │            │        │他隨即硬拗：我打他是為了他好。道歉│          │
│  │            │        │根本沒誠意。李先生應該也有資格上頭│          │
│  │            │        │條，我們幫幫他吧。                │          │
├─┼──────┼────┼─────────────────┼─────┤
│28│98年9月27日 │思考力  │如果確定讓孩子知道不用再去麥得，可│警卷第46頁│
│  │23時57分15秒│        │以好好的，詳細的，問暑假裡發生的事│          │
│  │            │        │，此時是最好的傾聽時刻，更是孩子對│          │
│  │            │        │我們敞開心懷暢談的珍貴時刻。以前孩│          │
│  │            │        │子抱怨麥得種種，我們大人執意要堅持│          │
│  │            │        │下去，不願、也不聽孩子的想法感覺，│          │
│  │            │        │漸漸的他們學會放棄溝通、屈服，對父│          │
│  │            │        │母關閉心門，配合演出。李X說麥得是 │          │
│  │            │        │小型社會，寧願孩子在他這裡跌倒，不│          │
│  │            │        │要到外面真實社會跌倒，現在我恍然大│          │
│  │            │        │悟，我們都被洗腦誤導！麥得只是李盧│          │
│  │            │        │二人的虛幻社會。孩子說，梯隊早上都│          │
│  │            │        │要吃維他命，由櫃臺小姐發給大家，李│          │
│  │            │        │X嫌人家動作慢。當眾斥責：「動作太 │          │
│  │            │        │慢！拖到我上課時間，小心我開除你！│          │
│  │            │        │這叫什麼小型社會？真實社會裡，是這│          │
│  │            │        │樣對待員工嗎？任老闆吆喝，隨他高興│          │
│  │            │        │要你走路就走路？想想孩子學到什麼？│          │
│  │            │        │如果真以為這樣行的通，那在現實社會│          │
│  │            │        │才要摔的鼻青臉腫！大五助理也是這樣│          │
│  │            │        │被誤導！二位請盡管在鐵皮屋裡當土皇│          │
│  │            │        │帝皇后，真實社會不適合二位的！    │          │
├─┼──────┼────┼─────────────────┼─────┤
│29│98年9月28日 │nana    │昨天晚餐我們夫妻和小孩在外吃飯，以│核交卷第37│
│  │10時24分46秒│        │往提到麥得，孩子笑容立刻消失，說不│頁        │
│  │            │        │要在吃飯的時候讓她聽到那兩個字，會│          │
│  │            │        │完全沒胃口。昨晚他大談那裡的種種，│          │
│  │            │        │梯隊第四天的銜接課，家長看到都是他│          │
│  │            │        │們在笑的照片，他們被罰被罵被操，是│          │
│  │            │        │絕對看不到的，又說盧XX 在家長面前 │          │
│  │            │        │都說的很好聽，很感動，其實根本不是│          │
│  │            │        │。梯隊裡常吃冷飯冷菜，因為飯菜很早│          │
│  │            │        │就打好了，又有電扇在吹，李X常延後 │          │
│  │            │        │下課時間，不是因為在上課，有時是罵│          │
│  │            │        │人罰人，不然就是講一大堆訓話，我說│          │
│  │            │        │你可以跟盧XX說，飯是不是能等快要上│          │
│  │            │        │去吃的時候再添，這樣至少吃熱犯，她│          │
│  │            │        │說算了，誰感有意見，到時候就很慘。│          │
│  │            │        │又遇到八八水災，李X還在吃飯時，一 │          │
│  │            │        │直講屍體屍體的，正好那餐是吃有咖啡│          │
│  │            │        │色醬料的肉、軟蘿蔔之類的，都快吐了│          │
│  │            │        │，但是還是要硬吞，誰有膽叫他閉嘴？│          │
│  │            │        │沒吃完又慘了。聽到這，換我吃不下飯│          │
│  │            │        │，一梯9000元，學到的、記憶的、是這│          │
│  │            │        │些東西，以前還為麥得合理化，為了給│          │
│  │            │        │孩子「訓練」。完全清醒後，理智告訴│          │
│  │            │        │我，關在不見天日的鐵皮屋，任由李盧│          │
│  │            │        │情緒軍事化「操作」，聽一些不堪的用│          │
│  │            │        │詞，沒標準的體罰，看一些不入流的商│          │
│  │            │        │業電影「三國」，銜接課呈現一片端坐│          │
│  │            │        │，規矩的紀律，歡笑的照片，這確實可│          │
│  │            │        │以感動新家長，但是仔細深入追問，我│          │
│  │            │        │們的孩子在受變態扭曲的摧殘，是的，│          │
│  │            │        │要搞一堆孩子是不容易，用威嚇體罰最│          │
│  │            │        │好控制，沒有任何明確梯隊上課內容，│          │
│  │            │        │一句心智訓練，就唬得家長捧錢來。孩│          │
│  │            │        │子好高興我們終於懂他的心聲，不是裝│          │
│  │            │        │弱裝幼小，真的只是個孩子，要父母用│          │
│  │            │        │心，花時間，陪伴傾聽。教育孩子一步│          │
│  │            │        │一腳印，麥得給了我很大一門功課，心│          │
│  │            │        │智成長沒有速成，孩子是我們的天使，│          │
│  │            │        │不能花錢假他人之手。              │          │
├─┼──────┼────┼─────────────────┼─────┤
│30│98年9月28日 │luxury  │天哪，原來柏蔚本來就會走路，李先生│核交卷第38│
│  │17時15分7秒 │        │公然欺騙所有的人，當然也要在此要求│頁        │
│  │            │        │李盧，不要再把離開家庭的文章，以前│          │
│  │            │        │的心得，照片拿來消費，欺瞞成性，連│          │
│  │            │        │親人都不放過，天理難容。          │          │
├─┼──────┼────┼─────────────────┼─────┤
│31│99年9月29日 │nana    │孩子繼續說，在梯隊裡李X罵人的用詞 │核交卷第39│
│  │14時37分50秒│        │很粗，比如罵雞蛋哥嘴賤，說雞蛋妹髮│頁        │
│  │            │        │型醜死了、怎麼弄都很難看，說XX關不│          │
│  │            │        │住屁股上的嘴，在吃飯時說水災的屍體│          │
│  │            │        │怎樣怎樣，這些算灰色言詞，無關痛癢│          │
│  │            │        │嗎？如果我們的孩子，會欣賞很多名曲│          │
│  │            │        │，認出很多名畫，功課優，好像很有禮│          │
│  │            │        │貌，可是會不經意嘴巴冒出粗鄙字演，│          │
│  │            │        │甚至在吃飯時，不顧別人的感受，大談│          │
│  │            │        │令人作嘔的話題，不會讓人側目嗎？今│          │
│  │            │        │天如果不是李盧為人出現嚴重品格道德│          │
│  │            │        │缺失，暴力情緒失控，斂財，老實說，│          │
│  │            │        │個人確實不在意他們有無執照，有無學│          │
│  │            │        │歷，社會上很多人靠自學奮發，一樣有│          │
│  │            │        │一番作為，令人尊敬。無意挑起藍綠問│          │
│  │            │        │題，這全視各家的立場看法，各取所需│          │
│  │            │        │，不過別忘了孩子眼睛在看，耳朵在聽│          │
│  │            │        │，父母的價值觀也由此事件傳遞下去，│          │
│  │            │        │有一天，當他們也面臨類似的情況，價│          │
│  │            │        │值觀會左右他們的決定，甚至影響未來│          │
│  │            │        │的命運。麥得只是你我人生的過客，大│          │
│  │            │        │家因麥得結識，實在沒有必要為了二位│          │
│  │            │        │劍拔弩張。孩子是我們的，他們不可能│          │
│  │            │        │為我們的孩子負任何責任，說穿了，我│          │
│  │            │        │們也不過是他們謀生的過社。每個家庭│          │
│  │            │        │各有所長，更應該把握相識的緣分，未│          │
│  │            │        │來都是彼此珍貴的人脈資源，人生奇妙│          │
│  │            │        │的際遇，誰知道呢？至於二位的未來，│          │
│  │            │        │當然不是在我們負責的範圍內，由法律│          │
│  │            │        │、天理定鐸。                      │          │
├─┼──────┼────┼─────────────────┼─────┤
│32│98年9月30日 │luxury  │MAY，你好，你的感覺很正常，我上第 │警卷第45頁│
│  │8時40分36秒 │        │一二次還好，因為都是沒聽過的，後來│          │
│  │            │        │發現很多重複，你們說內容雖然聽起來│          │
│  │            │        │一樣，但感觸會不同，我半信半疑，李│          │
│  │            │        │X說他有花六十萬參加課程，我從來沒 │          │
│  │            │        │聽到什麼新玩意兒，慢慢發現他把一小│          │
│  │            │        │時能上完的東西拖三天講，搞笑舌與外│          │
│  │            │        │加檢討心得就能混一整天，你說的沒錯│          │
│  │            │        │，暑假去那裡變態心智訓練，我想前面│          │
│  │            │        │留言你以看到了，總之，一步一腳印，│          │
│  │            │        │沒唸過高中大學，才會說態度上來成績│          │
│  │            │        │就上來，基測結果您也知道吧，鐵證都│          │
│  │            │        │在眼前，再硬拗，只會遭受更多質疑恥│          │
│  │            │        │笑。                              │          │
├─┼──────┼────┼─────────────────┼─────┤
│33│98年9月30日 │josaph  │有幸有幸！「本人百年大戲國王新衣裡│警卷第44頁│
│  │17時3分6秒  │        │的裁縫師」雀屏中選，本人並不認為有│          │
│  │            │        │人芒刺在背之處，相信真相已存檔於每│          │
│  │            │        │個人的心中。一天與數家庭閒談，其中│          │
│  │            │        │一個孩子說麥X很不公平，董事長家兩 │          │
│  │            │        │個小孩只各參加一梯隊，為什麼他要參│          │
│  │            │        │加這麼多梯？我說大概是他們家比較早│          │
│  │            │        │來麥X，心智比較堅強，他說才不是這 │          │
│  │            │        │樣，李X很喜歡會跳舞又長的很可愛的 │          │
│  │            │        │女生，可以常表演給大家看，她哥哥是│          │
│  │            │        │資優生，又可以當宣傳，所以不會規定│          │
│  │            │        │他們要參加幾梯，我們猛然發現孩子觀│          │
│  │            │        │察入微，分析的頗有道理，但也安撫說│          │
│  │            │        │，每家有自己的看法，他們家要繼續去│          │
│  │            │        │是他們的選擇。八八水災梯隊限水，大│          │
│  │            │        │號要四個人上完才能沖一次水，如果排│          │
│  │            │        │後面一點，就會被迫看到前面「解放」│          │
│  │            │        │的各種形狀，她又說李盧照樣上完一次│          │
│  │            │        │就沖水，我們說沒親眼看不能亂下結論│          │
│  │            │        │，他說才不信他們會跟著限水，他們常│          │
│  │            │        │常說的很好聽，自己都做不到，聽到此│          │
│  │            │        │，大家不知該再說什麼，讓孩子一吐為│          │
│  │            │        │快，也算是一種抒解治療吧？選擇離開│          │
│  │            │        │，更是給孩子建立價值觀「說一套做一│          │
│  │            │        │套絕對令人鄙視」！非常贊成nana說的│          │
│  │            │        │，二位過客實在不值得彼此劍拔弩張，│          │
│  │            │        │在二位眼裡，我們每一家不過是消費商│          │
│  │            │        │品。孩子看著、學著我們的模式，我們│          │
│  │            │        │的決策，我們的價值觀，多與彼此交流│          │
│  │            │        │，會發現天地如此寬闊，麥X以外的世 │          │
│  │            │        │界是如此多采多姿，每個家庭原來有這│          │
│  │            │        │麼多優點，真的，世界之大，不會只有│          │
│  │            │        │麥X。                             │          │
├─┼──────┼────┼─────────────────┼─────┤
│34│98年10月4日 │nana    │昨夜，明月高掛，月中玉兔清晰可見，│警卷第43頁│
│  │18時4分54秒 │        │如麥得的真相大白。今年暑假內容，聽│          │
│  │            │        │過孩子前後描述，二位明顯是在混時間│          │
│  │            │        │！如果因直仔事件影響課程、情緒，可│          │
│  │            │        │見二位危機處理能力薄弱（還教危機管│          │
│  │            │        │處理），這樣說影響其他學員上課權益│          │
│  │            │        │，不敢劈木板吞火，這些稍有挑戰危險│          │
│  │            │        │的例行活動（怕又出事），用「環法賽│          │
│  │            │        │」「悲慘世界」等舊課程搪塞，用劍道│          │
│  │            │        │、攀爬課等粉拳繡腿唬弄家長，播放「│          │
│  │            │        │三國」這樣的商業電影，教小孩聽不懂│          │
│  │            │        │的「天機不可洩漏」，編一堆毫無意義│          │
│  │            │        │的隊呼蒙混時間，一梯9000元，只怪自│          │
│  │            │        │己頭腦不清，花冤枉錢把孩子推進毫無│          │
│  │            │        │深度的集中營，雞蛋哥更冤，劍道課幾│          │
│  │            │        │乎沒上，被李X說管好自己的嘴再說， │          │
│  │            │        │當然這算多管閒事，人家父母可感謝李│          │
│  │            │        │X「操作」的好咧。十月份的人文素養 │          │
│  │            │        │，有沒有因中秋賞月又宣告停擺呢？二│          │
│  │            │        │位應該有去參拜佛祖，擲茭「是非」真│          │
│  │            │        │的「皆空」吧，各家庭恐怕又輕易相信│          │
│  │            │        │二位隨意停課的理由了：「阿彌陀佛，│          │
│  │            │        │一切皆空，不計較」，真好用啊！    │          │
├─┼──────┼────┼─────────────────┼─────┤
│35│98年10月4日 │ㄚ匾    │偶們不要執著在任何一件遲早會消失改│警卷第42頁│
│  │21時33分14秒│        │變的事物，偶相信世間沒有絕對的對錯│          │
│  │            │        │，在這混亂的兩個月中，還是有人能夠│          │
│  │            │        │支持偶、鼓勵偶，期待，十月份有更多│          │
│  │            │        │的好消息。                        │          │
├─┼──────┼────┼─────────────────┼─────┤
│36│98年10月5日 │吾叔真  │瞇瞇眼先生小姐，偶先生以前常說，素│警卷第41頁│
│  │9時46分32秒 │        │情沒有那麼嚴重的啦，你沒看出來嗎，│          │
│  │            │        │偶先生欣賞李先生跟他一樣，怎樣都不│          │
│  │            │        │認錯，緩正還素有人支持鼓勵，李先生│          │
│  │            │        │打小孩素為他們好，偶先生A錢到國外 │          │
│  │            │        │素為了建國基金，偶現在才知道，天底│          │
│  │            │        │下應該素有絕對的對錯，偶再不認錯，│          │
│  │            │        │偶的阿孫以後要怎麼做人，李先生好像│          │
│  │            │        │沒有小孩，那他不用擔心，可以繼續不│          │
│  │            │        │認錯，偶素很愛錢，送偶吸塵器、咖啡│          │
│  │            │        │機，偶絕對看不上眼的啦，愛錢哪有錯│          │
│  │            │        │，錯在偷吃沒有抹乾淨而已啦，大家不│          │
│  │            │        │要像我們以前，傻傻表現出仇恨、貪婪│          │
│  │            │        │、嫉妒、偏見和傲慢讓人家陷入痛苦中│          │
│  │            │        │，偶們應該假裝充滿平和、滿足和智慧│          │
│  │            │        │，也不至於有今天，偶要多拜佛祖，多│          │
│  │            │        │念阿彌陀佛，大家不要太計較，沒有什│          │
│  │            │        │麼是永恆的啦，不必執著任何一件遲早│          │
│  │            │        │會消失改變的事物，放偶們一碼，來人│          │
│  │            │        │啊，偶，偶，偶又要昏倒了。        │          │
├─┼──────┼────┼─────────────────┼─────┤
│37│98年10月7日 │jason   │大家可還記得，今年成大助理媽的生日│核交卷第42│
│  │1時39分16秒 │        │驚喜劇，當這位大五生說不做了，坤達│頁        │
│  │            │        │說他要崩潰了，李X還特別提出，這樣 │          │
│  │            │        │崇拜一個偶像很危險，偶像倒了，自己│          │
│  │            │        │就跟著完蛋了嗎，大家還因此又上了一│          │
│  │            │        │課，當時覺得真有道理，也確實是，但│          │
│  │            │        │看看今天，李X自己卻一直在給家長孩 │          │
│  │            │        │子催眠，神化自己是偶像巨人，搞不定│          │
│  │            │        │孩子，還有他在，讓大家依賴麥得，以│          │
│  │            │        │為離開一切就完了，還未清醒的家長們│          │
│  │            │        │，請問問已經離開的家庭，我們活的可│          │
│  │            │        │好可自在呢，孩子離開變態的壓迫，與│          │
│  │            │        │我們溝通感情更加順暢融洽，孩子是我│          │
│  │            │        │們的，他們只看到我們口袋裡的錢，弄│          │
│  │            │        │不好就說不會銜接，把責任推的一乾二│          │
│  │            │        │淨，這麼多血淚真相，這麼多人寫了兩│          │
│  │            │        │個多月，還看不懂，反而聽孩子的，不│          │
│  │            │        │敢離開，李X不是說，大人怎可把決定 │          │
│  │            │        │權交到未成年的手上，這回看他又要掰│          │
│  │            │        │什麼歪理了。                      │          │
├─┼──────┼────┼─────────────────┼─────┤
│38│98年10月7日 │爸爸經  │俗話說：「男怕入錯行，女怕跟錯郎。│警卷第39頁│
│  │21時15分37秒│        │」現在這時代已經不一定要嫁了。所有│、核交卷第│
│  │            │        │有女兒的爸爸們，我們要從此事件學到│45頁      │
│  │            │        │東西，看清楚一切問題的起源是什麼。│          │
│  │            │        │當然，感情的事很難說，有時連理智都│          │
│  │            │        │無法控制，女兒是我們上輩子的情人，│          │
│  │            │        │對他們會憐惜、疼愛有加，但是，該嚴│          │
│  │            │        │肅、嚴格的地方，一定要堅持。這e世 │          │
│  │            │        │代的小孩婚姻觀是如何，或許比我們想│          │
│  │            │        │像的更開放，我仍由衷希望在未成年的│          │
│  │            │        │這幾年，好好陪伴，給予正常家庭生活│          │
│  │            │        │及交友觀念，最重要的是讓孩子願意跟│          │
│  │            │        │我們分享想法，在外發生的事情，願意│          │
│  │            │        │讓我們認識他們的朋友，也願意聽我們│          │
│  │            │        │的意見。麥X事件，其中一個相當嚴重 │          │
│  │            │        │的問題，就是孩子不會坦承面對父母，│          │
│  │            │        │擔心父母當爪耙子，害他們在梯隊或其│          │
│  │            │        │他父母不在場的時候慘遭修理。送孩子│          │
│  │            │        │到麥X的初衷，是希望他們改變，「好 │          │
│  │            │        │還要更好」（美其名是如此），卻被二│          │
│  │            │        │位變相帶領，灌輸扭曲觀念，小孩竟然│          │
│  │            │        │變成只聽李X，不聽父母的，因為孩子 │          │
│  │            │        │單純，很容易被洗腦，甚至把李X當成 │          │
│  │            │        │所謂「形式上的父親」，以後要輪流請│          │
│  │            │        │他吃飯，吃喜酒不用包紅包，這是什麼│          │
│  │            │        │鬼搞瞎扯！大家包多少紅包，繳多少錢│          │
│  │            │        │給他們，哪有只進不出的道理！更何況│          │
│  │            │        │會不會有那天，還是未知數。很多如上│          │
│  │            │        │所描述的，李X都在讀書會有意無意透 │          │
│  │            │        │露，進行洗腦滲透，歪理講久了，就變│          │
│  │            │        │成理所當然，在麥X「李言堂」的控制 │          │
│  │            │        │下，只有他說的算，用軍事威嚇管理梯│          │
│  │            │        │隊，真是敢做趕講啊！超收學員，「主│          │
│  │            │        │要老師」卻永遠是他們兩個！利用好心│          │
│  │            │        │的家長當義工，錢都落進自己的口袋，│          │
│  │            │        │這麼好賺，難怪盧家族都要加入。為盧│          │
│  │            │        │父盧母感嘆，直覺他們是好人，很善良│          │
│  │            │        │，可能到現在還搞不清楚狀況。我們一│          │
│  │            │        │定要引以為誡，孩子未來交友的背景、│          │
│  │            │        │來歷一定要搞清楚，和孩子建立良好的│          │
│  │            │        │互動溝通模式，這是此事件給我們最大│          │
│  │            │        │的收穫警惕（之一）！唉，我們怎會花│          │
│  │            │        │錢聽從，沒小孩的人「教」怎麼教小孩│          │
│  │            │        │，沒唸過高中大學的人「教」怎麼唸書│          │
│  │            │        │。                                │          │
│  │            │        │                                  │          │
├─┼──────┼────┼─────────────────┼─────┤
│39│98年10月8日 │深思    │由此推斷，成大助理一定也簽了切結書│核交卷第46│
│  │14時38分    │        │，他長期在李盧的威嚇陰影下，連對錯│頁        │
│  │            │        │都分不清，今天的新聞，台大生虐貓，│          │
│  │            │        │學校擬予記大過，不排除退學，該生已│          │
│  │            │        │休學，為繳罰款打工，連虐貓都遭受如│          │
│  │            │        │此處分，更何況李盧身心虐待一大群未│          │
│  │            │        │來棟梁，此帳怎算，李竟自命清高選擇│          │
│  │            │        │不回應，包容，搬出達賴喇嘛的話假裝│          │
│  │            │        │自省，繼續欺騙未醒的家庭，他到底反│          │
│  │            │        │省了什麼，什麼都沒說，因為根本無話│          │
│  │            │        │可說。                            │          │
├─┼──────┼────┼─────────────────┼─────┤
│40│98年10月8日 │fox     │雖然有人的字典裡沒有“兩個字”，奉│警卷第38頁│
│  │19時07分07秒│        │勸“誠實”為上策Honesty is the    │          │
│  │            │        │bestpolicy，來，唸唸看，加油！憑二│          │
│  │            │        │位的聰明，一定可以突破apple。     │          │
├─┼──────┼────┼─────────────────┼─────┤
│41│98年10月11日│oicu    │父母不在場的梯隊，是給小孩進行洗腦│警卷第37頁│
│  │22時40分02秒│        │，灌輸絕對服從的最佳時機，十年的運│          │
│  │            │        │作經驗，此手法二位已相當純熟，如此│          │
│  │            │        │才好操控，聽李的就對了，否則體罰怒│          │
│  │            │        │罵伺候。另外想到成人NLP課，某次進 │          │
│  │            │        │行催眠病痛隔離，X 安媽當示範，李當│          │
│  │            │        │場公報私仇說：X安媽幫李打針打得很 │          │
│  │            │        │痛，於是趁示範時，把X安媽的手臂掐 │          │
│  │            │        │得青一塊紫一塊，當時很疑惑，催眠者│          │
│  │            │        │可以任意碰觸被催眠者嗎，可以像開玩│          │
│  │            │        │笑這樣亂掐一通嗎，在催眠的領域，大│          │
│  │            │        │家都太陌生了，如此真相告訴大家，李│          │
│  │            │        │真是把學員當白癡耍，搞笑蛇語，還有│          │
│  │            │        │分組討論，口頭發表各組心得，也有要│          │
│  │            │        │寫在白板上，其實是殺殺時間，順便由│          │
│  │            │        │指派的小組長探知，組員在小組討論時│          │
│  │            │        │有否異論，好要報李盧，為上NLP請假 │          │
│  │            │        │，原來是這麼胡來混過，消費我們寶貴│          │
│  │            │        │的時間金錢，踐踏單純相信，如今，現│          │
│  │            │        │世報已經開始運作，大家且看老天明察│          │
│  │            │        │秋毫，非法作為，所得一定會加倍收回│          │
│  │            │        │。                                │          │
├─┼──────┼────┼─────────────────┼─────┤
│42│98年10月12日│深思    │不了解真相前，二位確實演的好，因為│警卷第36頁│
│  │11時26分35秒│        │他們說，有人愛看就有人愛演，演出正│          │
│  │            │        │人君子的戲碼，我們都好感動，有人願│          │
│  │            │        │意不怕麻煩，搞一堆小孩，李強調過他│          │
│  │            │        │都很小心，不會去碰觸大女生，小女生│          │
│  │            │        │就可以抱抱，梯隊時躺在女生睡覺的地│          │
│  │            │        │方，穿著那雙布希鞋，踏過小孩睡覺的│          │
│  │            │        │棉被，很久以前，某女大生也說，李親│          │
│  │            │        │自甩手測試夠不夠瘦，做個案時，有人│          │
│  │            │        │被抓著手，奇怪，盧都沒發現嗎，越看│          │
│  │            │        │清越心寒，今日水果日報，報導大陸有│          │
│  │            │        │父親因八歲女兒生病，認定有鬼附身，│          │
│  │            │        │用電線抽打致死，說是幫忙驅鬼，聽起│          │
│  │            │        │來很類似，李打小孩說是打心魔，把壞│          │
│  │            │        │習慣打掉，21世紀還有家長花大錢，相│          │
│  │            │        │信此迷信說法，而且出自留美博士之口│          │
│  │            │        │，唉，說不下去了。                │          │
├─┼──────┼────┼─────────────────┼─────┤
│43│98年10月12日│包青天  │又是爆料到真相了，膽敢刪包大人的文│警卷第35頁│
│  │17時24分    │        │，被取笑的jason，你的朋友判斷的沒 │          │
│  │            │        │錯，沒養過孩子，果然無法體會養兒方│          │
│  │            │        │知父母恩，愧對辛苦的眷村父母，更讓│          │
│  │            │        │家族蒙羞，還教小孩要孝順父母，自己│          │
│  │            │        │做到了嗎，繼續演給不知情的人看，送│          │
│  │            │        │雜誌月刊討好巴結家長，愧對離開的家│          │
│  │            │        │庭，還欠離開家庭一大筆胡亂收的註冊│          │
│  │            │        │費及未上完的NLP學費，他們就是這樣 │          │
│  │            │        │操作，讓你看不下去或受羞辱，自動離│          │
│  │            │        │開錢收了算，老天有眼，會明察秋毫。│          │
├─┼──────┼────┼─────────────────┼─────┤
│44│98年10月13日│mimi    │看了小豬的陳述，不由得令人佩服兩位│警卷第34頁│
│  │16時19分41秒│        │“口才”，無中生有，假的說成真的，│          │
│  │            │        │十年功夫練成精，臉不紅氣不喘，把你│          │
│  │            │        │說的糊里糊塗，模糊自己的中心思想、│          │
│  │            │        │事件的真實狀況，莫名其妙一切感恩他│          │
│  │            │        │們大德大能。暑假因八八水災，必須取│          │
│  │            │        │消溯溪活動，李說，人家在那裡受難，│          │
│  │            │        │我們不能去那裡happy，這樣缺德，我 │          │
│  │            │        │們也可以找其他路線，但是我們不能這│          │
│  │            │        │樣缺德，所以我們決定取消。心想，那│          │
│  │            │        │裡明明就是災區，本來就不能去，還要│          │
│  │            │        │拐彎抹角說一堆高尚情操的話，就像“│          │
│  │            │        │拆窗簾吸排氣管灰塵”事件，明明是單│          │
│  │            │        │純維護新設備，怕弄髒昂貴的設備，卻│          │
│  │            │        │能講出是為學生健康著想而做。二個多│          │
│  │            │        │月來，經大家互相聯絡、交插比對，這│          │
│  │            │        │二人的話要打折再打折，個案尤其誇張│          │
│  │            │        │，雷同點都是：沒得到任何實質建議，│          │
│  │            │        │東聊西扯，要你回去想好再來，一小時│          │
│  │            │        │3000元還有中場休息（一分鐘50元），│          │
│  │            │        │再講講別家小孩如何如何，然後時間到│          │
│  │            │        │，「下課」，繳錢。想請問小豬，為什│          │
│  │            │        │麼您要一直等他們的道歉呢？連誠信都│          │
│  │            │        │沒有的人，他們說的道歉值得相信嗎？│          │
│  │            │        │值得原諒嗎？                      │          │
├─┼──────┼────┼─────────────────┼─────┤
│45│98年10月15日│bonjou  │遠嫁法國的朋友回台省親，電話聯絡，│警卷第27頁│
│  │08時49分50秒│        │只會bonj ou bonjou的和她法國老公溝│          │
│  │            │        │通，如果這時雄中哥能在旁翻譯多好，│          │
│  │            │        │好久沒見到他了，大家曾一起上課許久│          │
│  │            │        │，一切依舊否，如果上週有去讀書會，│          │
│  │            │        │雄中哥有發現很多舊面孔消失了嗎，站│          │
│  │            │        │在DJ區最能看清楚每個人，如果沒發現│          │
│  │            │        │，那雄中哥真是太專注在工作了，那裡│          │
│  │            │        │發生的事雄中哥知否，心裡有否畫上問│          │
│  │            │        │號，那裡的大人是怎樣掩飾定調，要雄│          │
│  │            │        │中哥盡管專心讀書，繼續當廣告樣板，│          │
│  │            │        │誠信、道德、做人，反正考試也不會考│          │
│  │            │        │到，識人察事，課本學校不會教到，但│          │
│  │            │        │在那裡真有學到嗎，未來某天，如果你│          │
│  │            │        │在真實社會才發現真相，明白做人的道│          │
│  │            │        │理，希望不會太錯愕，可以重新學習，│          │
│  │            │        │加油，掌聲減少了應該不會影響你的動│          │
│  │            │        │力。                              │          │
├─┼──────┼────┼─────────────────┼─────┤
│46│98年10月15日│心寒    │曾經輾轉聽到（不要再扭曲是二手資訊│警卷第29頁│
│  │10時28分08秒│        │），某資深家長說，他們家為什麼能在│          │
│  │            │        │麥X生存這麼久，訣竅就在：報喜不報 │          │
│  │            │        │憂。不好的地方在家自己教，好的消息│          │
│  │            │        │就盡量利用那裡的掌聲，鼓勵小孩。一│          │
│  │            │        │群老實人都不會這撇步，傻傻的當爪耙│          │
│  │            │        │子，可是，去那裡不是要把問題提出，│          │
│  │            │        │尋求幫助的嗎？誰知道是幫忙收集秋後│          │
│  │            │        │算帳的證據。大家的結論是，不這樣搞│          │
│  │            │        │，就不能掩飾無學歷證照的事實，不這│          │
│  │            │        │樣操弄演戲，怎能在個案蒙混？快露出│          │
│  │            │        │馬腳或看不爽時，耍把戲把人弄走，舊│          │
│  │            │        │的不去新的不來，都是摸摸鼻子自認倒│          │
│  │            │        │楣，維持這樣的循環系統，難怪可以從│          │
│  │            │        │大樓換到鐵皮屋，越來越囂張，越做越│          │
│  │            │        │違法。                            │          │
├─┼──────┼────┼─────────────────┼─────┤
│47│98年10月17日│深思    │幸福之旅，真的不幸福嗎，裡頭還是有│核交卷第51│
│  │14時24分    │        │人覺得幸福得不得了，繼續介紹不知內│頁        │
│  │            │        │幕的家庭參加非法的危險之旅，據聞，│          │
│  │            │        │該幸福之人，將社長的招數手法發揮在│          │
│  │            │        │執教學校，經由介紹而加入旅行團者，│          │
│  │            │        │在校成績會額外加分，未加入者，就算│          │
│  │            │        │成績很優，也會被莫名扣分，一定有第│          │
│  │            │        │二種好處，才會讓該師甘願冒險作假。│          │
├─┼──────┼────┼─────────────────┼─────┤
│48│98年10月18日│adam    │不光是李盧得大頭症，以前在未清醒前│警卷第56頁│
│  │8時57分4秒  │        │，自己也一度被傳染得此重症，以為小│          │
│  │            │        │孩和別人很不一樣，受這種罕為人知的│          │
│  │            │        │訓練，會不自主幻想未來，孩子成為巨│          │
│  │            │        │人的光榮，本來就是人捧人高，加上一│          │
│  │            │        │群高學歷的知識份子，被操控，耍的團│          │
│  │            │        │團轉，兩個人更加沾沾自喜了，自認是│          │
│  │            │        │醫生的醫生，又不間斷有肥洋上勾，此│          │
│  │            │        │時不撈，更待何時，然而，夜路走多了│          │
│  │            │        │，總會遇上ㄚ飄，就目前最新狀況看來│          │
│  │            │        │，顯然驚嚇指數還不夠，有人說是因為│          │
│  │            │        │他們所作所為和見到ㄚ飄的感覺是一樣│          │
│  │            │        │的。                              │          │
├─┼──────┼────┼─────────────────┼─────┤
│49│98年10月18日│綠光    │最令人納悶的是，李某竟敢在父母面前│警卷第57頁│
│  │23時57分7秒 │        │打小孩，瘋狂的行為還被父母合理化，│          │
│  │            │        │就是激發孩子的潛能，有家庭甚至簽同│          │
│  │            │        │意書，同意李某打小孩，那位幼稚園小│          │
│  │            │        │孩，被打到狂哭，也能掰說，情緒管理│          │
│  │            │        │不好，要一個五歲大的小孩，串聯一堆│          │
│  │            │        │自己不懂又無相關的名詞，荒唐至極，│          │
│  │            │        │大家應該要求李盧當場示範，看看他們│          │
│  │            │        │的功力，盧小姐自稱她的大腦運作比誰│          │
│  │            │        │都強，我們就這麼相信了，是的，她的│          │
│  │            │        │大腦專門運作真誠的說謊，這點比誰都│          │
│  │            │        │強，全亞洲只有李某會教照相，說的真│          │
│  │            │        │自然，後來又說，全臺灣只有李某會教│          │
│  │            │        │，本學期，大概要說，全臺南只有李某│          │
│  │            │        │會教。                            │          │
├─┼──────┼────┼─────────────────┼─────┤
│50│98年10月19日│jason   │以前的勇氣訓練不是劈木板吞火，是要│核交卷第53│
│  │10時19分36秒│        │小孩走過鹽巴灑玻璃，走過的就叫有勇│頁        │
│  │            │        │氣，沒過的當然是叫心智懦弱，簡直活│          │
│  │            │        │像廟宇乩童培訓班。有一年梯隊，幾個│          │
│  │            │        │高雄來的孩子要求晚上出去逛逛，李盧│          │
│  │            │        │竟然答應，在沒有大人陪伴下，有人被│          │
│  │            │        │打傷，此事居然不了了之，家長們放過│          │
│  │            │        │無李盧的失職！？梯隊是大撈錢財的大│          │
│  │            │        │好時機，用梯隊綁人文素養課，再用成│          │
│  │            │        │人NLP綁梯隊，強調大人要先「改造」 │          │
│  │            │        │，小孩才能進梯隊，綁來綁去，重點是│          │
│  │            │        │綁住家長口袋裡的錢，錢丟了，還可以│          │
│  │            │        │再賺，親子關係丟了，用錢也買不回來│          │
│  │            │        │，離開已久的家庭，至今傷痕還在，即│          │
│  │            │        │使父母清醒認錯，小孩人和父母保持距│          │
│  │            │        │離。曾經，父母是「為了孩子好」送他│          │
│  │            │        │們到「麥得信心補習班」，誰知那裡是│          │
│  │            │        │掛羊頭賣狗肉，專門在糟蹋信心。不聽│          │
│  │            │        │話做個案，參加梯隊不足，讓他們撈不│          │
│  │            │        │到好處的，等著被整被糟蹋，新受傷了│          │
│  │            │        │。去哪裡驗傷？作父母的概括承受，李│          │
│  │            │        │卻說人不是我殺的，是你們不會銜接。│          │
│  │            │        │異言堂是「魔鬼終結者」的前戲，雖然│          │
│  │            │        │此戲有人不愛看，但有一大群家庭堅持│          │
│  │            │        │真實上演，二位愛演成性，弄假成真，│          │
│  │            │        │殘害許多民族幼苗，必須付出代價！！│          │
├─┼──────┼────┼─────────────────┼─────┤
│51│98年10月19日│knock   │學習課真相中的真相，仔細問過小孩，│警卷第58頁│
│  │22時11分39秒│        │學習課幾乎是盧小姐和李X在上，李負 │          │
│  │            │        │責坐在導演椅上看他們教和計時，他最│          │
│  │            │        │會說，還剩下幾分鐘幾秒鐘，事實上是│          │
│  │            │        │毫無專業亂數一通，隨時可以任意延長│          │
│  │            │        │或喊停，在舊麥得某次學習課上課時間│          │
│  │            │        │，小孩無意瞄到李X在他的個案室裡閉 │          │
│  │            │        │目休息，因為家長不准參加，無從監督│          │
│  │            │        │此昂貴課程，以至還能偷閒養神，學到│          │
│  │            │        │的何只皮毛，根本就敷衍的表面功夫，│          │
│  │            │        │家長面前一片專心用功的模樣，「用功│          │
│  │            │        │知道」該書，知多少？用多少？日本空│          │
│  │            │        │運的學習盒，未曾監督用過，複訓可帶│          │
│  │            │        │可不帶，花錢學鬆散，看看盧真誠說謊│          │
│  │            │        │的功力，把李捧成全亞洲唯一會教，真│          │
│  │            │        │那麼厲害，早就媒體報導轟動全台全亞│          │
│  │            │        │洲，學習如何學習，一個惡夢的開始，│          │
│  │            │        │招生演講，許多孩子因此被抽打，麥得│          │
│  │            │        │真相，早該轟動全台。              │          │
├─┼──────┼────┼─────────────────┼─────┤
│52│98年10月20日│queen   │回想去年暑假梯隊的吞火，小孩的嘴巴│核交卷第54│
│  │18時0分47秒 │        │都燙到起泡，唉，我們以為是勇氣、耐│頁        │
│  │            │        │挫訓練，沒有體會孩子承受的恐懼壓力│          │
│  │            │        │，吞了一大堆火，勇氣增加了嗎，孩子│          │
│  │            │        │連說實話的勇氣、機會，都被我們一時│          │
│  │            │        │糊塗埋葬掉了，為了晚上表演給家長看│          │
│  │            │        │，白天一有時間就練習吞真的火，還有│          │
│  │            │        │軍中連坐法，同一組有人沒吞好，所有│          │
│  │            │        │的人再來一次，沒想過、沒懷疑安全性│          │
│  │            │        │，就簽下同意書，問小孩，李盧有沒有│          │
│  │            │        │示範給你們看，小孩冷冷回答怎麼可能│          │
│  │            │        │啊，是啊，怎麼可能，他們何時做過榜│          │
│  │            │        │樣了，就憑張嘴。                  │          │
├─┼──────┼────┼─────────────────┼─────┤
│53│98年10月22日│nana    │總算讓麥得部分真相公諸於世了！來自│核交卷第55│
│  │14時16分17秒│        │各種不同的聲音，尤其對我們這些始作│頁        │
│  │            │        │俑者，曾經愚昧的家長的指正，虛心接│          │
│  │            │        │受，相信大家都是站在關心的立場。坦│          │
│  │            │        │白說，沒有身歷其境，確實很難描述解│          │
│  │            │        │釋在麥得裡的「奇幻感覺」，在圍繞的│          │
│  │            │        │操作氛圍下，孩子各個抬頭挺胸、動作│          │
│  │            │        │迅速整齊、有禮貌，大人們臉上充滿笑│          │
│  │            │        │容（李寧說，有快樂的媽媽，才有快樂│          │
│  │            │        │的小孩，所以大人要學搞笑，要表現正│          │
│  │            │        │面，不想笑也要裝，演久了就成自然）│          │
│  │            │        │，又要互相鼓勵加油，很容易讓人陷入│          │
│  │            │        │「視覺迷思」，因為這些積極的模樣、│          │
│  │            │        │氣氛，跟在家的真實情況落差很大！真│          │
│  │            │        │的會誤以為孩子就是欠操欠磨練！我們│          │
│  │            │        │大人欠改變欠樂觀！我的小孩在參加麥│          │
│  │            │        │得的初期，就表達抗拒，那時認定孩子│          │
│  │            │        │好逸惡勞，迴避訓練，唯一「講師」李│          │
│  │            │        │寧上成人課也不斷洗腦說，人性本就好│          │
│  │            │        │逸惡勞，貪生怕死，說孩子都是在演給│          │
│  │            │        │大人看，裝幼小、裝弱，其實他們都能│          │
│  │            │        │做到，這點和自己的法想不謀而合，於│          │
│  │            │        │是就單純相信，交給他「用力的教導」│          │
│  │            │        │。李某用一般父母下不了手的方法，加│          │
│  │            │        │上因是「團體教導」，以鞭打、連坐處│          │
│  │            │        │罰、無標準體罰、辱罵和殺雞儆猴等威│          │
│  │            │        │嚇手段，達到「快速調整」外表行為，│          │
│  │            │        │如端坐、逢人敬禮、甚至剃髮，梯隊結│          │
│  │            │        │束，真的會讓家長有種「脫胎換骨」、│          │
│  │            │        │「變了一個人」的感動，於是眾人帶著│          │
│  │            │        │這樣的感動激情，更加確信李某真有幾│          │
│  │            │        │把刷子，自己搞不定的地方，人家就是│          │
│  │            │        │有辦法，卻忽略背後所使用的手段。麥│          │
│  │            │        │得能存活至今，是因為有太多受傷的家│          │
│  │            │        │庭，選擇默默離開，無法得知原因，我│          │
│  │            │        │們因朋友介紹加入，她也是加入不久，│          │
│  │            │        │也是受到裡面的孩子表現出紀律、禮貌│          │
│  │            │        │、服務精神而感動，還有那個被李某謊│          │
│  │            │        │稱「站兩秒都站不住」的小孩，因他的│          │
│  │            │        │訓練變成會走會跑。麥得給予我們很深│          │
│  │            │        │很大的一門功課，我們坦然跟孩子認錯│          │
│  │            │        │，父母認識不夠做了錯誤的選擇，但是│          │
│  │            │        │今天我們勇敢面對，為了不讓更多不了│          │
│  │            │        │解的人繼續受騙，我們選擇負起社會責│          │
│  │            │        │任。也因此我們與孩子的心更加貼近緊│          │
│  │            │        │密，這是一個難得的機會教育，明辨是│          │
│  │            │        │非善惡，我們學到的遠勝於傷害。再次│          │
│  │            │        │感謝來自各地的關心指教！          │          │
├─┼──────┼────┼─────────────────┼─────┤
│54│99年10月22日│加力保  │請問您是哪一年的學員，您可知人是會│核交卷第56│
│  │17時26分    │        │改變的，李X近年來得了大頭症，越來 │頁        │
│  │            │        │越驕傲，但是隨情緒起伏亂給壓力，  │          │
│  │            │        │2000下是誇張的數字，但他折磨的小孩│          │
│  │            │        │，不是預備讀軍校的成年人，要磨練抗│          │
│  │            │        │壓，也不能這樣亂搞的，您可知他自我│          │
│  │            │        │神化，真的已經有小孩只聽他的，不甩│          │
│  │            │        │父母，父母花大錢讓孩子變成這樣，您│          │
│  │            │        │認為合理嗎。                      │          │
├─┼──────┼────┼─────────────────┼─────┤
│55│98年10月24日│真相    │昨天盧小姐在電視上聲淚俱下，對天發│核交卷第58│
│  │15時47分30秒│        │誓說，她從來沒有想過要害人，這幕大│頁        │
│  │            │        │概頗另許多不知內幕的觀眾動容，很難│          │
│  │            │        │相信如此一副弱女子，其實罵人損人、│          │
│  │            │        │過河拆橋以及各種測謊機都無法測試的│          │
│  │            │        │掰功，是無人匹敵！真希望她知道自己│          │
│  │            │        │在對誰發誓，老天爺可不是隨便讓妳流│          │
│  │            │        │幾滴眼淚就蒙混過去。觀眾們沒有在麥│          │
│  │            │        │得待過，無法在此用三言兩語介紹，必│          │
│  │            │        │須身歷其境，而且要投入，貼近李盧，│          │
│  │            │        │才能看見他們多變的面具。他們是生活│          │
│  │            │        │、事業共同體，已形成共生關係，所以│          │
│  │            │        │角色互補搭配得相當純熟，他們常掛在│          │
│  │            │        │嘴邊的名言就是：有人愛看就有人愛演│          │
│  │            │        │，所以各位別被表象蒙蔽了，她知道此│          │
│  │            │        │時要扮演弱者，而李先生知道此時要慈│          │
│  │            │        │眉善目，保持微笑風度，史上最短的記│          │
│  │            │        │者會，不到兩分鐘閃人，事實上是為了│          │
│  │            │        │規避記者發問，因為他們有一堆無證照│          │
│  │            │        │學歷、無法見天日、不能說的秘密！大│          │
│  │            │        │家看得出他們像會凌虐羞辱、鞭打小孩│          │
│  │            │        │的人嗎？吞火同意書就算簽了，也無法│          │
│  │            │        │保證孩子不受傷、不受驚嚇。我們當時│          │
│  │            │        │就是太相信他們演出來的專業，而且說│          │
│  │            │        │此訓練行之有年，很安全，看其他家長│          │
│  │            │        │簽了，也跟著簽，不知道他們會用連坐│          │
│  │            │        │法來訓練小孩，強行塞入口中，當時真│          │
│  │            │        │的以為是勇氣、服從、克服恐懼的訓練│          │
│  │            │        │，在團體的呼喊激情下，完全沒有顧慮│          │
│  │            │        │到孩子的感受！只能承認自己的愚昧無│          │
│  │            │        │知！今天會挺身而出，是發現李盧使用│          │
│  │            │        │打罵體罰已經變成常態，甚至是必用的│          │
│  │            │        │方法，還有恐怖的殺雞儆猴、分化親子│          │
│  │            │        │關係的言語、要孩子簽保密協定、紅衛│          │
│  │            │        │兵式的公審、連坐處罰、逼孩子彼此揪│          │
│  │            │        │出犯錯者，太多太多扭曲人性、人格的│          │
│  │            │        │變態作法，太多違背常理的待人處事，│          │
│  │            │        │無法一一陳述，有意想了解，煩請往前│          │
│  │            │        │點閱。                            │          │
├─┼──────┼────┼─────────────────┼─────┤
│56│98年10月24日│真相    │電視上那位聲援支持的發言者，說她的│核交卷第60│
│  │19時36分    │        │小孩覺得木板還劈的不夠，是麥得留下│頁        │
│  │            │        │的唯一醫療小組，她非常感恩李寧讓她│          │
│  │            │        │的老大脫胎換骨，但真的脫了嗎？換了│          │
│  │            │        │嗎？各位知道嗎？她的老二，一個國二│          │
│  │            │        │生，卻是李寧殺雞儆猴的示範，那孩子│          │
│  │            │        │在某深夜被打的皮開肉綻，由媽媽帶回│          │
│  │            │        │家自行縫傷口，眾人聞此，無不震驚萬│          │
│  │            │        │分，事後母親否認，說是孩子自己跌傷│          │
│  │            │        │的，莫名被打，打到發抖，還要跟李寧│          │
│  │            │        │說，謝謝老師，大家看到此，有何感想│          │
│  │            │        │，難以相信自己的眼睛嗎，更多荒唐事│          │
│  │            │        │，還是請大家耐心從八月二日異言堂成│          │
│  │            │        │立開始看起，想到，都為這可憐、無辜│          │
│  │            │        │的孩子流淚。                      │          │
├─┼──────┼────┼─────────────────┼─────┤
│57│99年10月26日│真相    │相信在眾家庭中還是有人認為受惠，如│核交卷第61│
│  │23時44分47秒│        │寶X 國小老師，她的老大今年上第一志│頁        │
│  │            │        │願，當然受惠，也因此介紹她的家長參│          │
│  │            │        │加麥得，據了解，因她介紹而報名麥得│          │
│  │            │        │者，在校成績會額外加分，沒有參加者│          │
│  │            │        │，就算成績很優，還是會莫名減分，套│          │
│  │            │        │一句李寧名言，一定有第二種好處，利│          │
│  │            │        │益掛勾，挺麥得者，給予學費減免，DJ│          │
│  │            │        │舞台，對嗎，身為教育者，又是三個孩│          │
│  │            │        │子的母親，居然面對這麼多的真相控訴│          │
│  │            │        │視若無睹，別家的小孩死不完，反正又│          │
│  │            │        │不是我家的小孩，自己的小孩好就好了│          │
│  │            │        │，真的是這樣嗎，蔣媽媽，您的孩子看│          │
│  │            │        │著、聽著，被蒙蔽多少真相，人生，成│          │
│  │            │        │績不是一切。                      │          │
├─┼──────┼────┼─────────────────┼─────┤
│58│98年10月28日│queen   │to惠君，我相信真相就是在揭發真相，│核交卷第62│
│  │8時59分18秒 │        │蔣媽媽在學校對學生成績和參加麥得與│頁        │
│  │            │        │否，並非空穴來風，既然事態以走到此│          │
│  │            │        │地步，有什麼真相不可說呢，因為她為│          │
│  │            │        │人師表，本來就應在道德上有更高標準│          │
│  │            │        │，真相就是真相，還需為李盧爭得面紅│          │
│  │            │        │耳赤嗎。                          │          │
└─┴──────┴────┴─────────────────┴─────┘
┌─────────────────────────────────────┐
│附表二                                                                    │
├─┬──────┬────┬─────────────────┬─────┤
│編│發佈日期    │暱稱    │內容                              │出處      │
│號│            │        │                                  │          │
├─┼──────┼────┼─────────────────┼─────┤
│1 │98年9月21日 │檢察官  │很誠懇的告訴卡滋，我們一開始站在中│原審卷第88│
│  │23時17分    │        │立的角度。並沒偏頗那一邊對錯，後來│頁        │
│  │            │        │不斷與當事人懇談，我們有了自己良知│          │
│  │            │        │的判斷。麥得家庭發揮起認真追查的功│          │
│  │            │        │夫是很嚇人的，許多麥得家庭在麥得外│          │
│  │            │        │很有他們自己的人脈，他們的親朋好友│          │
│  │            │        │有各種行業一議員、律師、警官、法官│          │
│  │            │        │、記者.. 等；只要名宇、生日是對的 │          │
│  │            │        │，就可以查出來，結果是一大家查出的│          │
│  │            │        │結果都如異言堂所寫的-李x有前科紀錄│          │
│  │            │        │，因為犯過罪的人當知自已有無犯罪，│          │
│  │            │        │貼出未能全部記載所犯罪行的良民證，│          │
│  │            │        │只顯得欲蓋彌彰，目的乃為繼續欺騙留│          │
│  │            │        │在麥得的家庭，看在早已查清其背景底│          │
│  │            │        │細的家人眼中，套句功立兄常說的「只│          │
│  │            │        │覺想吐」。如果你沒能力查，但有能力│          │
│  │            │        │查的人多的是，如果你不清楚真相沒關│          │
│  │            │        │係，但不需要受人利用、幫人背書，更│          │
│  │            │        │勸你不要用不好的語氣去批評這些令人│          │
│  │            │        │尊敬且勇敢的家庭 (直仔家、大鉑家、│          │
│  │            │        │小豬家)，那會引起公憤的。相信待事 │          │
│  │            │        │件水落石出時，壞人本人、沒智慧判斷│          │
│  │            │        │是非的人(相信惡人、並繼續為其紛飾 │          │
│  │            │        │太平者)、說謊的人 (明明x安是被打傷│          │
│  │            │        │縫針，卻硬么說是跌傷的而導致留在麥│          │
│  │            │        │得的家庭判斷錯誤者)，且看我們大家 │          │
│  │            │        │屆時如何看待這些人的道德良知！    │          │
└─┴──────┴────┴─────────────────┴─────┘